【裁判字號】    97,上更(一),461
【裁判日期】    980226
【裁判案由】    毒品危害防制條例等
【裁判全文】
臺灣高等法院刑事判決             97年度上更(一)字第461號
上  訴  人  臺灣板橋地方法院檢察署檢察官
上  訴  人
即  被  告  乙○○
                      樓
                    現於臺灣臺北看守所
選任辯護人  蔡錦得律師
上  訴  人
即  被  告  甲○○
                    現於臺灣臺北看守所
選任辯護人  王淑琍律師
上列上訴人等即被告等因毒品危害防制條例等案件，不服臺灣板
橋地方法院96年度訴字第2025號，中華民國96年11月15日第一審
判決（起訴案號：臺灣板橋地方法院檢察署96年度毒偵字第4138
號），提起上訴，判決後，經最高法院發回，本院更為判決如下
：
    主  文
原判決關於乙○○所犯原判決附表一編號1至22、27所示部分、
關於甲○○所犯原判決附表二所示，及各自定執行刑部分均撤銷
。
乙○○犯如附表一編號1至22、24所示共同販賣第二級毒品貳拾
貳罪及共同未經許可出借具殺傷力之改造手槍等罪，各處如附表
一編號1至22、24所示之刑。應執行有期徒刑貳拾陸年，併科罰
金新台幣拾萬元，罰金如易服勞役，以新台幣貳仟元折算壹日。
扣案之甲基安非他命伍包（含包裝袋驗餘毛重肆點伍壹柒公克）
，沒收銷燬之。分裝袋玖包、帳冊壹份、扣案改造轉輪手槍壹枝
（槍枝管制編號0000000000）、改造手槍壹枝（槍枝管制編號
0000000000，含彈匣個）、改造手槍壹枝（槍枝管制編號
0000000000，含彈匣壹個）、改造子彈伍顆、槍管及槍機柒拾伍
枝、槍枝零件壹批、彈殼陸佰貳拾肆個、彈頭玖佰捌拾玖個、扁
鑽壹枝，均沒收。販賣毒品所得，依附表一編號1至22各宣告刑
所載併執行沒收，如全部或一部不能沒收時，以其財產抵償之。
甲○○犯如附表二所示共同販賣第二級毒品拾貳罪及共同未經許
可出借具殺傷力之改造手槍等罪，各處如附表二所示之刑，應執
行有期徒刑貳拾貳年，併科罰金新台幣伍萬元，罰金如易服勞役
，以新台幣貳仟元折算壹日。扣案之甲基安非他命伍包（含包裝
袋驗餘毛重肆點伍壹柒公克），沒收銷燬之。分裝袋玖包、帳冊
壹份、改造手槍壹枝（槍枝管制編號0000000000，含彈匣壹個）
、改造子彈伍顆，均沒收。販賣毒品所得，依附表二各宣告刑所
載併執行沒收，如全部或一部不能沒收時，以其財產抵償之。
    事  實
一、乙○○知悉甲基安非他命係毒品危害防制條例所列管之第二
    級毒品，不得販賣。仍意圖營利，由乙○○自95年9月21日
    起至96年1月30日止，在台北縣中和市、土城市、新店市一
    帶，將其以每兩新台幣（下同）68,000元至70,000元不等之
    價格購得之甲基安非他命，分裝為小包，分別販賣予毛進豐
    、胡文豪（已於96年3月13日死亡）、何定哲、朱曙明、周
    幼龍、吳明春、潘添喜、周國興、丙○○等人以營利。而甲○○為乙○○義子，明知其情，仍與乙○○基於共同之犯意
    ，於乙○○與買受人議定交易時間、地點、金額、數量後，
    其中12次，依乙○○指示，將甲基安非他命送交毛進豐、胡
    文豪、何定哲、朱曙明、吳明春、潘添喜、丙○○等人，部
    分並收受價金轉交乙○○（乙○○販賣第二級毒品甲基安非
    他命部分詳如附表一編號1至22所示，甲○○部分詳如附表
    二編號1至12所示。）
二、乙○○知悉可發射子彈具有殺傷力之改造手槍、子彈、扁鑽
    ，為槍砲彈藥刀械管制條例所列管之槍砲、彈藥、刀械；槍
    管、槍機、撞針、擊錘及彈頭、彈殼，則分係槍砲、彈藥之
    主要組成零件，未經許可，不得持有或出借。竟於95年9月
    前某日，在台北縣土城市○○路某處，以80,000元之代價，
    向姓名年籍不詳、綽號「阿忠」之成年男子，購得附表三編
    號5至19、編號24、25所示改造手槍、制式霰彈、改造子彈
    、槍砲彈藥零件、刀械等物品（其中部分非屬管制槍砲彈藥
    刀械或其主要組成零件，詳如附表三備註欄所載），而未經
    許可持有之，並分別放置在台北縣中和市○○街20號7樓住
    處及台北縣中和市○○街109巷11弄3之5號其母不知情之陳
    緞住處建物外部樓梯下方。嗣於96年1月間某日，因胡文豪
    以電話向乙○○借用槍枝，乙○○即將如附表三編號24、25
    所示可發射子彈具有殺傷力之改造手槍1枝、子彈7顆（其中
    1顆不具殺傷力）出借予胡文豪，並託甲○○代為交付。甲○○即以共同出借之犯意，依乙○○指示，持改造手槍、子
    彈前往台北縣土城市○○路○段116巷5號3樓，交付予胡文豪
    （如附表一編號23、24及附表二編號13所記載）。
三、嗣胡文豪於96年2月8日上午7時30分許，在台北縣土城市○○路○段116巷5號3樓住處，遭查獲持有附表三編號24、25所
    示改造手槍、子彈，經警循線於同日上午11時許，在台北縣
    中和市○○街20號7樓查獲乙○○、甲○○，並扣得附表三
    所示其餘物品而查獲。
四、案經台北縣政府警察局新莊分局報請台灣板橋地方法院檢察
    署檢察官偵查起訴。
    理  由
一、證據能力部分：
    按被告以外之人於審判外之言詞或書面陳述，除法律有規定
    者外，不得作為證據，刑事訴訟法第159條第1項定有明文。
    而被告以外之人於偵查中向檢察官所為之陳述，除顯有不可
    信之情況者外，得為證據；除顯有不可信之情況外，公務員
    職務上製作之紀錄文書、證明文書，得為證據；被告以外之
    人於審判外之陳述，經當事人於審判程序同意作為證據，法
    院審酌該言詞陳述或書面陳述作成時之情況，認為適當者，
    亦得為證據，則為同法第159條之1第2項、第159條之4第1款
    、第159條之5第 1項所明定。又有事實足認被告或犯罪嫌疑
    人有犯最輕本刑為3年以上有期徒刑之罪嫌，並危害國家安
    全或社會秩序情節重大，而有相當理由可信其通訊內容與本
    案有關，且不能或難以其他方法蒐集或調查證據者，得發通
    訊監察書，以截收、監聽、錄音、錄影、攝影、開拆、檢查
    、影印或其他類似之必要方法為之，通訊保障及監察法第5
    條第1項第1款、第13條第1項前段規定甚明。又當事人已於
    準備程序或審判期日明示同意或擬制同意以被告以外之人於
    審判外之陳述作為證據，而其意思表示又無瑕疵時，該被告
    以外之人於審判外之陳述，雖不符刑事訴訟法第159條之1至
    第159條之4之規定，基於訴訟程序安定性、確實性之要求，
    自應賦予證據能力，不許當事人事後任意撤回同意或再事爭
    執（最高法院96年度台上字第7494號判決意旨參照）。經查
    ：
（一）證人毛進豐、何定哲、朱曙明、吳明春、潘添喜、周國興
      、周幼龍、胡文豪、丙○○、黃信偉及被告甲○○就被告
      乙○○部分，於司法警察調查時或偵查中具結向檢察官所
      為之陳述，雖係被告乙○○、甲○○、邱宜姍、陳緞等人
      於審判外之陳述，惟被告等及辯護人於原審法院均同意作
      為證據，證人丙○○、被告、辯護人於本院前審審判程序
      仍同意作為證據，復經審酌渠等言詞陳述之情況，認為適
      當，應認均有證據能力。且證人胡文豪、丙○○、黃信偉
      於偵查中具結向檢察官所為之陳述，於本案並無顯不可信
      之情況，自亦得為證據。
（二）被告乙○○因涉犯毒品危害防制條例第4條及違反槍砲彈
      藥刀械管制條例等罪嫌，經台灣板橋地方法院檢察署檢察
      官依台北縣政府警察局之聲請，核發通訊監察書後，由法
      務部調查局、內政部警政署以監聽、錄音方式執行通訊監
      察，有台灣板橋地方法院檢察署96年度聲監續字第233號
      卷宗可供參憑，所製通訊譯文，乃公務員職務上製作之紀
      錄文書，且無顯不可信之情況，應認有證據能力。
（三）被告乙○○及其選任辯護人，於上訴本院翻異其於原審上
      開證人等於司法警察或檢察官前陳述同意有證據能力之陳
      述，而其任意撤回其同意，又未能說明何以撤回之理由。
      而本院為求慎重，就上開證人除死亡之胡文豪及被告同意
      審判外陳述有證據能力之丙○○，傳訊證人到庭所述，與
      其之前警詢、偵查中所述不符（詳後理由二、（一）、2
      、(3)部分所述）。本院審核本件被告乙○○等於警詢、檢
      察官訊問及原審法院始終坦承自白犯行，而又經監聽被告
      確定其每次犯行、時間、情節，一一訊問上開證人，在客
      觀環境，證人並無任何壓力，與被告自白及監聽核對吻合
      ，其陳述復與待證事實有關聯性及必要性，被告及其原審
      辯護人在原審法院均同意作為證據，該證人所述，自有較
      可信之特別情況，得作為證據。
二、認定犯罪事實之證據及理由：
（一）被告乙○○、甲○○販賣第二級毒品甲基安非他命部分：
    1.訊之被告乙○○、甲○○均矢口否認賣毒品之行為。被告
      乙○○辯稱，其因施用安非他命，乃與毛進豐、胡文豪、
      何定哲、朱曙明、周幼龍、吳明春、潘添喜、周國興、丙○○等人合資向他人購買，買入再朋分，價金較為便宜。
      並未賺他們錢，且有時未收到他們的錢，還賠本，並無營
      利之行為云云。被告甲○○坦承為乙○○運交物品給毛進
      豐等人，或收受並轉交金錢予乙○○，惟辯稱物品是用衛
      生紙包裹，不知為安非他命，且不知乙○○販賣毒品云云
      。
    2.然查：
    (1)此部分犯行，迭據被告乙○○於警詢、檢察官訊問、原審
      法院審理時自白不諱。被告甲○○於警詢、檢察官訊問及
      原審法院審理時也坦承不諱。核與向其等購買甲基安非他
      命之證人毛進豐、何定哲、朱曙明、吳明春、周國興、潘
      添喜、周幼龍、丙○○等人於警詢或檢察官訊問時具結證
      述明確，相互所述之情節均相符合。此外，復有法務部調
      查局、內政部警政署依台灣板橋地方法院檢察署檢察官核
      發之通訊監察書，對被告乙○○實施通訊監察所製譯文在
      卷可佐（各被告等自白及證人等陳述、證據所在卷宗內之
      頁數，均詳如附表一、二證據欄之記載）。
    (2)本件並有在被告乙○○住處搜扣之白色結晶5包、分裝袋9
      個、帳冊1份在卷可稽。經將該白色結晶送請以化學呈色
      法、酵素免疫分析法及氣相層析質譜儀分析法鑑驗結果，
      含甲基安非他命成分，驗餘毛重4.517公克，有台灣檢驗
      科技股份有限公司96年4月30日CH/2007/40652號濫用藥物
      檢驗報告存卷為憑。
    (3)至證人毛進豐、何定哲、朱曙明、吳明春、潘添喜、周國
      興等人於上訴本院前審改稱是與被告乙○○一起合賣安非
      他命或被告原價轉讓，或被告沒有收錢云云，與渠等於警
      詢及偵查中所證述不符。且證人何能知悉被告乙○○販入
      毒品價格，而稱原價讓與。各證人所述更與被告乙○○於
      警詢、偵查、原審自白供承販售安非他命之情節不符。又
      被告乙○○一人施用安非他命無多，何以要與其他多數證
      人一起多次合資購買鉅量安非他命，又何以不對之收錢或
      原價讓與，此皆與經驗法則不符，各證人於本院前審所述
      顯係事後附合並迴護被告乙○○之詞。毛進豐另否認甲○○交付安非他命等情，與其偵查中所述不符，亦與被告乙○○及甲○○所述由甲○○交付情形不符，當係事情經過
      甚久，記憶遺忘所致，應以其偵查中所述為可採。
    (4)另查第二級毒品安非他命物稀價昂，取得不易，且為政府
      嚴予查緝取締之違禁物，非法販賣之刑責甚重，苟被告乙○○、甲○○無利潤可圖，其等應無甘冒被查緝法辦判處
      重刑之危險，而販賣第二級毒品予毛進豐、胡文豪、何定
      哲、朱曙明、周幼龍、吳明春、潘添喜、周國興、丙○○
      等人之理。足見被告乙○○、甲○○上開販賣第二級毒品
      安非他命顯係基於營利之意圖，至為灼然。
（二）被告乙○○、甲○○違反槍砲彈藥刀械管制條例部分：
    1.訊據被告乙○○矢口否認有何違反槍砲彈藥刀械管制條例
      犯行，辯稱：扣案槍枝、子彈、槍彈零件、刀械等，均係
      被告甲○○所有，並未持有及轉讓槍枝、子彈。係因恐其
      母親即同案被告陳緞遭羈押，始坦承持有扣案槍砲、彈藥
      、刀械云云。被告甲○○則為其義父乙○○扛下全部責任
      ，供述槍枝、子彈、零件均為其所有及轉讓予胡文豪，與
      乙○○無關云云。
    2.惟經查：
    (1)被告乙○○於95年9月前某日，在台北縣土城市○○路某
      處，以80,000元之對價，向姓名年籍不詳、綽號「阿忠」
      之成年男子，購得附表三編號5至19、編號24、25所示改
      造手槍、制式霰彈、改造子彈、槍砲彈藥零件、刀械等物
      品（其中部分非屬管制槍砲、彈藥、刀械或其主要組成零
      件，詳如附表三備註欄所載），並分別藏放在台北縣中和
      市○○街20號7樓住處及台北縣中和市○○街109巷11弄3
      之5號建物外部樓梯下方之事實，業據被告乙○○於警詢
      及檢察官訊問時坦承：「（扣案各式槍砲、彈藥、刀械）
      不是我要改造販賣用，因為有一個綽號『阿忠』之男子有
      欠我約新台幣20,000元許，所以我便將這批東西買下來，
      作為所欠現金之抵押品。」、「（問：在你家及陳緞住處
      、你的車內查到的物品都是你的？）對，砂輪機是之前買
      給我小女兒的，所有的子彈、手槍、槍管都是我在土城學
      府路住家向『阿忠』買的，花60,000多元，他欠我的
      20,000元也扣除。」、「其中有一枝手槍我有試射過，功
      能是正常。」等情不諱（見台灣板橋地方法院檢察署96年
      度偵字第4470號偵查卷一第6頁、偵查卷二第12頁）。並
      有附表三編號5至19、編號24、25所示槍砲、彈藥、刀械
      等扣案可資佐證。扣案物品經送請內政部刑事警察局鑑定
      ，其中改造手槍3枝、制式霰彈4顆、改造9.0mm轉輪手槍
      子彈2顆、改造8.0mm子彈50顆、改造9.0mm子彈1顆均試射
      擊發認有殺傷力，而土造金屬槍管及槍機75枝及土造金屬
      槍機、金屬擊錘、金屬撞針座為槍枝主要組成零件，彈殼
      624顆、彈頭989顆為彈藥主要組成零件，另扁鑽1枝為管
      制刀械，有內政部警政署刑事警察局96年3月13日刑鑑字
      第0960029506號槍彈鑑定書、96年7月4日刑鑑字第
      0960091431號函及台北縣政府警察局96年3月3日北縣警保
      字第0960025801號函暨鑑驗說明附卷為憑（鑑定結果詳如
      附表三備註欄所載）。再與卷附通訊譯文對照以觀，被告
      乙○○與案外人林洪慶、黃信偉、周國興、「阿山」（真
      實姓名、年籍不詳）等人間，自95年9月間起，曾多次就
      槍砲彈藥等相關違禁物互為討論，其對話內容非關虛張聲
      勢。證人黃信偉於檢察官訊問及原審法院審理時亦具結證
      稱：「…我與他（指毛進豐）知道乙○○手上有槍，乙○○一直在中和活動，我就幫他打電話給乙○○，後來沒有
      回電話給我，我有幫『毛仔』（即毛進豐）問兩次，一次
      是95年11月，一次是半個月後，第二次乙○○說他缺錢，
      沒有錢去買槍座，他說他槍枝都是改造的，還沒有完成的
      意思。」、「（提示通訊譯文問：95年12月5日0時47分，
      乙○○打電話給你說找『老K』，把『手機』開過來，叫
      兩、三個過來要處理事情，『手機』是何意？）槍枝。」
      、「我是與乙○○聊天時知道的，他說他那邊有槍枝，他
      沒有說是什麼型式的槍枝，時間我忘記了，是在這通電話
      之前。」等語（見台灣板橋地方法院檢察署96年度偵字第
      4470號偵查卷宗三第107頁及原審卷第147頁、第148頁）
      ，益徵被告乙○○前開不利於己之自白與事實相符。
    (2)被告乙○○於警詢及檢察官訊問時，自承未受不法取供，
      就所持有上開槍枝等違禁物之來源、對價等，均為詳實之
      陳述，甚主動供承曾測試所持槍枝性能。況依被告乙○○
      於原審法院審理時供稱：「他（即被告甲○○）拿槍回來
      …，我叫他拿去丟掉，不要放在我這，他才跟我說槍不能
      丟…。」、「甲○○拿槍回來後，我至少罵過他四次，說
      人家打電話向你借槍好多次，煩死了。」等情節（見原審
      卷第154頁、第157頁），其於96年2月8日與被告甲○○、
      陳緞先後為警拘提到案前，既知扣案各式槍砲、彈藥、刀
      械為被告甲○○所有，果為使被告陳緞脫罪，自須據實陳
      述即可，何須杜撰不實之詞，入己於罪，與經驗法則不符
      ，且其所述又恰與同案被告其母陳緞於警詢時供述：「（
      問：妳住所樓梯凹槽處何人在使用？）我兒子乙○○在使
      用。」、「均是乙○○在堆放雜物。」、「我想警方所查
      獲之物品應該是乙○○所有沒錯，且乙○○本身也承認所
      查獲之物品是他的。」等語（見台灣板橋地方法院檢察署
      96年度偵字第4470號偵查卷一第234頁）。
    (3)被告乙○○於96年1月間某日，將所持有如附表三編號24
      、25所示改造手槍1枝、子彈7顆（其中1顆不具殺傷力）
      出借予胡文豪，並委託被告甲○○代為交付，被告甲○○
      則依被告乙○○指示，持往台北縣土城市○○路○段116巷
      5號3樓交付予胡文豪之事實，則據被告甲○○於警詢問是
      否幫助乙○○販賣手槍，答稱正確（見上開偵查卷一第56
      頁）。復於檢察官訊問時供承：「（問：96年1月間幫乙○○拿一把槍到土城給胡文豪？）我只記得乙○○有叫我
      拿一個盒子裝的東西過去給他，但是我沒有打開看。」等
      語（見台灣板橋地方法院檢察署96年度偵字第4470號偵查
      卷二第8頁），並就所述關於被告乙○○部分具結。另證
      人胡文豪於檢察官訊問時結證：「（問：今天警察於你家
      查到的槍枝、子彈何來？）那是96年1月間我向『楊仔』
      乙○○借的，我打電話給他，叫他拿一枝東西借我，他就
      知道我是要借槍，他就叫他乾兒子『阿弟仔』（即被告甲○○）拿到我家給我。」、「他借我就是7顆子彈，因為
      我太太被台北客運撞成植物人，之前的賠償金已經用完了
      ，現在家裡沒有錢，想要借槍來自殺，還有欠人家錢想要
      防身。」等語（見台灣板橋地方法院檢察署96年度偵字第
      4470號偵查卷二第31頁），相互所述，均相符合。證人胡
      文豪復證稱：「（問：警詢為何說槍是『黑龍』給的？）
      我怕乙○○還沒有被抓到，供出他會有後遺症，我在檢察
      官面前說的是實話。」等情（見前開偵查卷宗），足見胡
      文豪索取槍枝、子彈之對象確係被告乙○○，而非透過被
      告乙○○轉達被告甲○○，而被告林宜弘則依被告乙○○
      指示行事，其參與轉讓交付之犯罪構成要件行為。
    (4)至被告甲○○於原審、本院前審、本院審理時雖改稱：「
      （問：本案警察查獲系爭槍彈是否為你持有？）是，是我
      兩年前在長庚大學作保全時，有個朋友叫『阿德』，他欠
      我80,000元，後來他有急事要跟我再借60,000元，下班後
      我們就約在林口交流道附近一個加油站，他當時開黑色車
      子，車上還有兩個人，事後他就拿這批槍械給我看，是一
      個大箱子，一共有三枝槍，其中兩枝是黑色小枝的槍，一
      枝是壞掉的。看完後我覺得很漂亮，我就說好，60,000元
      就借給他，之後我就把槍枝拿到土城城林橋下有個小木屋
      ，後面有一個大縫隙中放，因為我當時在城林橋附近租屋
      ，我拿回去時有給乙○○看過，乙○○叫我把那批槍械丟
      掉，不要放家裡，也不要持有。但那批東西是人家寄押在
      我這裡，我不捨得丟掉，就拿到城林橋下的小木屋後面，
      直到我城林橋附近租屋到期，後來我就把槍枝拿到陳緞住
      處地下室外面樓梯下面，拿去放的時候，乙○○與陳緞都
      不知道。」、「（問：是否曾經受乙○○委託將一批槍彈
      交付給胡文豪？）因為我的手機不見了，換新的號碼，胡
      文豪無法聯絡到我，才打電話給乙○○請他轉達，但是乙○○沒有權利，也沒有資格叫我拿槍枝給別人，是我私底
      下自行交付給胡文豪。」、「槍枝、彈藥是我的」、「槍
      枝是之前朋友押在我這裡，槍枝不是乙○○的。槍枝是我
      的，我不想害乙○○，請還乙○○清白。」云云（見原審
      卷第150頁、第152頁、本院上訴卷二第79頁、本院98年2
      月12日審理筆錄第2至3頁）。然被告甲○○此部分上引所
      述，與其前於檢察官之自白及被告乙○○於警詢、偵查中
      之供述，完全不相符合，亦與證人胡文豪於檢察官訊問時
      結證之情節，亦屬扞格，實難信為真實。參以被告乙○○
      有恩於被告甲○○，而為義父義子關係，此據被告甲○○
      供承在卷，被告甲○○自有迴護被告乙○○之相當動機。
      其於法院審理時翻異前詞所為之陳述，顯係附和被告乙○○之詞，而欲為義父扛罪之詞，不足採為有利被告乙○○
      之認定。
    (5)被告乙○○所舉證人周國興、林洪慶稱看過甲○○持手槍
      、子彈要質押向渠等借錢云云，然僅能證明甲○○曾持有
      手槍、子彈，並不能證明該手槍、子彈等來源為何。且被
      告乙○○、甲○○於警詢、偵查均已自白乙○○將槍枝、
      子彈交予甲○○，則甲○○既曾持有該手槍、子彈，上開
      證人所述，不足為被告乙○○有利之認定。
    (6)綜上所述，被告乙○○所辯，為事後翻供之詞，被告甲○○所述，為替乙○○卸責之詞，均不足採，此部分犯行，
      亦為灼然，足堪認定。
三、論罪科刑部分：
（一）核被告乙○○就附表一編號1至22之犯罪事實，係犯毒品
      危害防制條例第4條第2項販賣第二級毒品罪共22罪；就附
      表一編號23、24之犯罪事實，係犯槍砲彈藥刀械管制條例
      第8條第4項未經許可持有改造手槍罪、第12條第4項未經
      許可持有子彈罪、第13條第4項未經許可持有槍彈主要組
      成零件罪、第14條第3項未經許可持有刀械罪，及同條例
      第8條第2項未經許可出借改造手槍罪、第12條第2項未經
      許可出借子彈罪。被告乙○○販賣甲基安非他命前後持有
      第二級毒品之低度行為，為其販賣之高度行為所吸收，不
      另論罪。被告乙○○以一行為同時持有改造手槍、子彈、
      槍彈主要組成零件、刀械，觸犯未經許可持有改造手槍、
      未經許可持有子彈、未經許可持有槍彈主要組成零件與未
      經許可持有刀械，及以一行為出借改造手槍、子彈，觸犯
      未經許可出借改造手槍、未經許可出借子彈二罪，各為想
      像競合犯，應依刑法第55條規定，分別從一重之未經許可
      持有改造手槍罪及未經許可出借改造手槍罪論處。又出借
      手槍、子彈必需持有手槍、子彈，其持有手槍、子彈之低
      度行為，為高度之出借行為所吸收。故本件只論以槍砲彈
      藥刀械管制條例第8條2項之未經許可出借改造手槍罪。被
      告乙○○就販賣第二級毒品中之12罪及出借改造手槍部分
      與甲○○有犯意聯絡及行為分擔，皆為共同正犯（詳見附
      表一、二所載）。被告乙○○所犯未經許可出借改造手槍
      罪及22次販賣第二級毒品罪，犯意各別，行為互殊，應予
      分論併罰。
（二）核被告甲○○就附表二編號1至12之犯罪事實，係犯毒品
      危害防制條例第4條第2項販賣第二級毒品罪12罪，就附表
      二編號13之犯罪事實，係犯槍砲彈藥刀械管制條例第8條
      第2項、第12條第2項未經許可出借改造手槍、未經許可出
      借子彈罪。被告甲○○販賣因而持有第二級毒品之低度行
      為，及出借因而持有改造手槍、子彈之低度行為，分別為
      販賣第二級毒品、出借改造手槍、子彈之高度行為所吸收
      ，均不另論罪。被告甲○○以一行為出借改造手槍、子彈
      ，為想像競合犯，應從一重之未經許可出借改造手槍罪處
      斷。被告甲○○知悉乙○○販賣安非他命及出借手槍、子
      彈，為之送交甲基安非他命予買受人，並收受價金交予乙○○及交付手槍、子彈，參與販賣及出借之犯罪構成要件
      ，與乙○○間為共同正犯。
四、對原審之評價：
    原審以被告乙○○、甲○○犯罪事證明確，據以論罪科刑，
    固非無據，惟查：關於被告乙○○、甲○○共同販賣第二級
    毒品及出借改造手槍等事實，原審未就卷內資料詳予勾稽，
    遽認被告甲○○就販賣第二級毒品部分為幫助犯；而就出借
    槍枝部分為轉讓槍枝，均有未洽。本案被告乙○○、甲○○
    提起上訴，仍執詞否認犯罪，雖無足取；檢察官上訴意旨指
    摘被告甲○○共同販賣  第二級毒品，為正犯非幫助犯，為
    有理由，原判決既有上述可議，即屬無可維持，應由本院將
    原判決關於被告乙○○原判決附表一編號1至22、24所示、
    被告甲○○原判決附表二所示部分撤銷改判。爰審酌甲基安
    非他命具有高度成癮性，戒解不易，嚴重危害國人身心健康
    ，未經許可之槍砲、彈藥、刀械及其主要組成零件之流通及
    持有，對於人身安全、社會秩序亦有相當之危險性，均為國
    法所厲禁，被告乙○○販售甲基安非他命達22次，戕害他人
    健康，惡性重大，復持有管制槍砲彈藥刀械及其主要組成零
    件，數量甚鉅，並進而出借，藐視公共規範。被告甲○○明
    知甲基安非他命係毒品危害防制條例列管之毒品，可發射子
    彈具有殺傷力之改造手槍、子彈，則為槍砲彈藥刀械管制條
    例列管之違禁物，仍與被告乙○○共同販賣甲基安非他命12
    次、出借手槍、子彈，其動機雖在報答被告乙○○恩情，守
    法觀念仍有欠缺，兼衡被告乙○○、甲○○之素行、智識程
    度，渠2人犯罪行為對社會治安所肇危害，暨被告乙○○、
    甲○○犯罪後態度等一切情狀，分別量處如附表一編號1至
    22 、24及附表二所示之刑，並諭知罰金易服勞役之折算標
    準，以示懲儆。
五、關於沒收：
    扣案甲基安非他命5包（除經取樣鑑驗用罄部分，失其違禁
    物之性質，毋庸宣告沒收外，甲基安非他命含包裝袋驗餘毛
    重4.517公克），為查獲之毒品，不問屬於犯人與否，應依
    毒品危害防制條例第18條第1項前段規定，沒收銷燬之。分
    裝袋9包、帳冊1份，核其性質，係供販賣第二級毒品使用，
    另販賣第二級毒品之對價，則為犯罪所得，應依毒品危害防
    制條例第19條第1項規定沒收，犯罪所得，如全部或一部不
    能沒收時，以其財產抵償之，關於被告乙○○、甲○○共同
    販賣毒品之12罪，並應連帶沒收。又扣案改造手槍3枝（槍
    枝管制編號0000000000、0000000000、0000000000，含彈匣
    共4個）、改造子彈5顆（其餘扣案具有殺傷力之制式霰彈4
    顆、改造子彈48顆，業經試射擊發而耗損，失其違禁物之性
    質，毋庸宣告沒收）、土造金屬槍管及槍機75枝、土造金屬
    槍機、擊錘、撞針座1批、彈殼624個、彈頭989個、扁鑽1枝
    ，俱屬違禁物，不問屬於行為人與否，應依刑法第38條第1
    項第1款規定沒收之。至扣案如附表三所示其餘物品，與本
    案犯罪事實無涉，又非違禁物，自無庸宣告沒收，附此敘明
    。
據上論斷，應依刑事訴訟法第369條第1項前段、第364條、第299
條第1項前段，毒品危害防制條例第4條第2項、第18條第1項前段
、第19條第1項，槍砲彈藥刀械管制條例第8條第2項，刑法第11
條前段、第28條、第55條、第42條第3項、第38條第1項第1款、
第51條第5款，刑法施行法第1條之1第1項、第2項前段，判決如
主文。
本案經檢察官黃全祿到庭執行職務。
中    華    民    國    98    年    2    月    26    日
                  刑事第二十庭審判長法  官  楊貴雄
                                    法  官  高愈杰
                                    法  官  林銓正
以上正本證明與原本無異。
如不服本判決，應於收受送達後10日內向本院提出上訴書狀，其
未敘述上訴之理由者並得於提起上訴後10日內向本院補提理由書
（均須按他造當事人之人數附繕本）「切勿逕送上級法院」。
                                    書記官  陳玲憶
中    華    民    國    98    年    2     月    27    日
┌─────────────────────────────────────┬─────────┐
│附表一（乙○○部分）                                                      │                  │
├─┬───────┬─────┬───────┬─────────────┼─────────┤
│編│犯罪事實      │罪名      │宣告刑        │證    據                  │備  考            │
│號│              │          │              │                          │                  │
├─┼───────┼─────┼───────┼─────────────┼─────────┤
│1 │乙○○於95年9 │販賣第二級│處有期徒刑柒年│1.被告乙○○於警詢、偵查、│一撤銷原判決，改判│
│  │月21日凌晨4時 │毒品      │。扣案甲基安非│  原審自白（見台灣板橋地方│  如宣告刑。      │
│  │許，在臺北縣土│          │他命伍包，沒收│  法院檢察署96年度偵字第44│                  │
│  │城市○○路、金│          │銷燬之。分裝袋│  70號偵查卷一第5頁，卷二 │二撤銷改判理由：甲│
│  │城路交岔路口廣│          │玖包、帳冊壹份│  第12頁，原審卷第19頁、第│  基安非他命包裝袋│
│  │川醫院前，以新│          │，均沒收。販賣│  68頁、第98頁、第191頁） │  與甲基安非他命未│
│  │台幣（以下同）│          │毒品所得新臺幣│  。                      │  析離（詳前濫用藥│
│  │1,000元之價格 │          │壹仟元沒收，如│2.證人何定哲於警詢、偵查中│  物檢驗報告），無│
│  │，販賣甲基安非│          │全部或一部不能│  證述（見台灣板橋地方法院│  從將甲基安非他命│
│  │他命少許予何定│          │沒收時，以其財│  檢察署96年度偵字第4470號│  抽出銷燬，再將包│
│  │哲。          │          │產抵償之。    │  偵查卷一第219頁至第222頁│  裝袋沒收，原審誤│
│  │              │          │              │  ，卷二第28頁）。        │  將甲基安非他命沒│
│  │              │          │              │3.通訊監察譯文（見台灣板橋│  收銷燬，包裝袋沒│
│  │              │          │              │  地方法院檢察署96年度偵字│  收。            │
│  │              │          │              │  第4470號偵查卷一第230頁 │                  │
│  │              │          │              │  、第231頁）。           │                  │
│  │              │          │              │4.甲基安非他命5包、分裝袋9│                  │
│  │              │          │              │  包、帳冊1份扣案。       │                  │
│  │              │          │              │5.台灣檢驗科技股份有限公司│                  │
│  │              │          │              │  96年4月30日CH/2007/40652│                  │
│  │              │          │              │  號濫用藥物檢驗報告。    │                  │
├─┼───────┼─────┼───────┼─────────────┼─────────┤
│2 │乙○○與其義子│共同販賣第│處有期徒刑柒年│1.被告乙○○於警詢、偵查、│一撤銷原判決，改判│
│  │甲○○基於共同│二級毒品  │貳月。扣案帳冊│  原審自白（見台灣板橋地方│  如宣告刑。      │
│  │之犯意，乙○○│          │壹份，沒收。販│  法院檢察署96年度偵字第44│二撤銷改判理由：  │
│  │與胡文豪談妥，│          │賣毒品所得新臺│  70號偵查卷一第5頁，卷二 │(一)甲基安非他命包裝│
│  │於95年9月24日 │          │幣柒仟元與林宜│  第12頁，原審卷第19頁、第│  袋與甲基安非他命│
│  │（起訴書誤載為│          │宏連帶沒收，如│  68頁、第98頁、第191頁） │  未析離（詳前濫用│
│  │96年9月24日， │          │全部或一部不能│  。                      │  藥物檢驗報告），│
│  │應予更正）晚間│          │沒收時，以其財│2.被告甲○○於警詢、偵查、│  無從將甲基安非他│
│  │8時許，在臺北 │          │產抵償之。    │  原審自白（見台灣板橋地方│  命抽出銷燬，再將│
│  │縣中和市○○路│          │              │  法院檢察署96年度偵字第44│  包裝袋沒收，原審│
│  │3段116巷5號3樓│          │              │  70號偵查卷一第56頁、第57│  誤將甲基安非他命│
│  │胡文豪住處，以│          │              │  頁，同偵查卷三第45頁、第│  沒收銷燬，包裝袋│
│  │7,000元之價格 │          │              │  46頁，96年度聲羈字第544 │  沒收。          │
│  │，販賣含袋重2 │          │              │  號卷第7頁，原審卷第19頁 │(二)乙○○與甲○○為│
│  │公克之甲基安非│          │              │  、第68頁）。            │  共犯，原審誤林宜│
│  │他命予胡文豪。│          │              │3.證人胡文豪於偵查證述（見│  宏為幫助犯。    │
│  │乙○○將甲基安│          │              │  台灣板橋地方法院檢察署96│                  │
│  │非他命交付林宜│          │              │  年度偵字第4470號偵查卷二│                  │
│  │宏送交胡文豪，│          │              │  第31頁、第32頁、第33頁）│                  │
│  │胡文豪將7,000 │          │              │  。                      │                  │
│  │元價金交付林宜│          │              │4.通訊監察譯文（見台灣板橋│                  │
│  │宏轉交乙○○。│          │              │  地方法院檢察署96年度偵字│                  │
│  │              │          │              │  第4470號偵查卷一第211頁 │                  │
│  │              │          │              │  ）。                    │                  │
│  │              │          │              │5.甲基安非他命5包、分裝袋 │                  │
│  │              │          │              │  9包、帳冊1份扣案。      │                  │
│  │              │          │              │6.台灣檢驗科技股份有限公司│                  │
│  │              │          │              │  96年4月30日CH/2007/40652│                  │
│  │              │          │              │  號濫用藥物檢驗報告。    │                  │
│  │              │          │              │                          │                  │
├─┼───────┼─────┼───────┼─────────────┼─────────┤
│3 │乙○○與其義子│共同販賣第│處有期徒刑柒年│1.被告乙○○於警詢、偵查、│一撤銷原判決，改判│
│  │甲○○基於共同│二級毒品  │貳月。扣案帳冊│  原審自白（見台灣板橋地方│  如宣告刑。      │
│  │之犯意，乙○○│          │壹份，沒收。販│  法院檢察署96年度偵字第44│二撤銷改判理由：  │
│  │與朱曙明談妥，│          │賣毒品所得新臺│  70號偵查卷一第5頁，卷二 │(一)甲基安非他命包裝│
│  │於95年9月25日 │          │幣仟伍佰元與│  第12頁，原審卷第19頁、第│  袋與甲基安非他命│
│  │中午12時許，在│          │甲○○連帶沒收│  68頁、第98頁、第191頁） │  未析離（詳前濫用│
│  │臺北縣土城市學│          │，如全部或一部│  。                      │  藥物檢驗報告），│
│  │府路某處，以  │          │不能沒收時，以│2.被告甲○○於警詢、偵查、│  無從將甲基安非他│
│  │3,500元之價格 │          │其財產抵償之。│  原審自白（見台灣板橋地方│  命抽出銷燬，再將│
│  │，販賣含袋重1 │          │              │  法院檢察署96年度偵字第44│  包裝袋沒收，原審│
│  │公克之甲基安非│          │              │  70號偵查卷一第56頁、第57│  誤將甲基安非他命│
│  │他命予朱曙明。│          │              │  頁，同偵查卷三第45頁、第│  沒收銷燬，包裝袋│
│  │乙○○將甲基安│          │              │  46頁，96年度聲羈字第544 │  沒收。          │
│  │非他命交付林宜│          │              │  號卷第7頁，原審卷第19頁 │(二)乙○○與甲○○為│
│  │宏送交朱曙明。│          │              │  、第68頁）。            │  共犯，原審誤林宜│
│  │              │          │              │3.證人朱曙明於警詢、偵查中│  宏為幫助犯。    │
│  │              │          │              │  證述（見台灣板橋地方法院│                  │
│  │              │          │              │  檢察署96年度偵字第4470號│                  │
│  │              │          │              │  偵查卷一第265頁，卷二第6│                  │
│  │              │          │              │  4頁、第65頁），於本院證 │                  │
│  │              │          │              │  述甲○○交付甲基安非他命│                  │
│  │              │          │              │  （見上訴卷一第226頁）。 │                  │
│  │              │          │              │4.通訊監察譯文（見台灣板橋│                  │
│  │              │          │              │  地方法院檢察署96年度偵字│                  │
│  │              │          │              │  第4470號偵查卷一第272頁 │                  │
│  │              │          │              │  ）。                    │                  │
│  │              │          │              │5.甲基安非他命5包、分裝袋9│                  │
│  │              │          │              │  包、帳冊1份扣案。       │                  │
│  │              │          │              │6.台灣檢驗科技股份有限公司│                  │
│  │              │          │              │  96年4月30日CH/2007/40652│                  │
│  │              │          │              │  號濫用藥物檢驗報告。    │                  │
│  │              │          │              │                          │                  │
├─┼───────┼─────┼───────┼─────────────┼─────────┤
│4 │乙○○於95年9 │販賣第二級│處有期徒刑柒年│1.被告乙○○於警詢、偵查、│一撤銷原判決，改判│
│  │月26日晚間9時 │毒品      │。扣案帳冊壹份│  原審自白（見台灣板橋地方│  如宣告刑。      │
│  │許，在臺北縣土│          │，沒收。販賣毒│  法院檢察署96年度偵字第44│                  │
│  │城市○○路、金│          │品所得新臺幣壹│  70號偵查卷一第5頁，卷二 │二撤銷改判理由：甲│
│  │城路交岔路口廣│          │仟元沒收，如全│  第12頁，原審卷第19頁、第│  基安非他命包裝袋│
│  │川醫院前，以  │          │部或一部不能沒│  68頁、第98頁、第191頁） │  與甲基安非他命未│
│  │1,000元之價格 │          │收時，以其財產│  。                      │  析離（詳前濫用藥│
│  │，販賣甲基安非│          │抵償之。      │2.證人何定哲於警詢、偵查中│  物檢驗報告），無│
│  │他命少許予何定│          │              │  證述（見台灣板橋地方法院│  從將甲基安非他命│
│  │哲。          │          │              │  檢察署96年度偵字第4470號│  抽出銷燬，再將包│
│  │              │          │              │  偵查卷一第219頁至第222頁│  裝袋沒收，原審誤│
│  │              │          │              │  、卷二第28頁）。        │  將甲基安非他命沒│
│  │              │          │              │3.通訊監察譯文（見台灣板橋│  收銷燬，包裝袋沒│
│  │              │          │              │  地方法院檢察署96年度偵字│  收。            │
│  │              │          │              │  第4470號偵查卷一第230頁 │                  │
│  │              │          │              │  、第231頁）。           │                  │
│  │              │          │              │4.甲基安非他命5包、分裝袋9│                  │
│  │              │          │              │  包、帳冊1份扣案。       │                  │
│  │              │          │              │5.台灣檢驗科技股份有限公司│                  │
│  │              │          │              │  96年4月30日CH/2007/40652│                  │
│  │              │          │              │  號濫用藥物檢驗報告。    │                  │
├─┼───────┼─────┼───────┼─────────────┼─────────┤
│5 │乙○○與其義子│共同販賣第│處有期徒刑柒年│1.被告乙○○於警詢、偵查、│一撤銷原判決，改判│
│  │甲○○基於共同│二級毒品  │貳月。扣案帳冊│  原審自白（見台灣板橋地方│  如宣告刑。      │
│  │之犯意，乙○○│          │壹份，沒收。販│  法院檢察署96年度偵字第44│二撤銷改判理由：  │
│  │與朱曙明談妥，│          │賣毒品所得新臺│  70號偵查卷一第5頁，卷二 │(一)甲基安非他命包裝│
│  │於95年9月27日 │          │幣仟伍佰元與│  第12頁，原審卷第19頁、第│  袋與甲基安非他命│
│  │凌晨4時許，在 │          │甲○○連帶沒收│  68頁、第98頁、第191頁） │  未析離（詳前濫用│
│  │臺北縣土城市學│          │，如全部或一部│  。                      │  藥物檢驗報告），│
│  │府路某處，以  │          │不能沒收時，以│                          │  無從將甲基安非他│
│  │3,500元之價格 │          │其財產抵償之。│2.被告甲○○於警詢、偵查、│  命抽出銷燬，再將│
│  │，販賣含袋重1 │          │              │  原審自白（見台灣板橋地方│  包裝袋沒收，原審│
│  │公克之甲基安非│          │              │  法院檢察署96年度偵字第44│  誤將甲基安非他命│
│  │他命予朱曙明。│          │              │  70號偵查卷一第56頁、第57│  沒收銷燬，包裝袋│
│  │乙○○將甲基安│          │              │  頁，同偵查卷三第45頁、第│  沒收。          │
│  │非他命交付林宜│          │              │  46頁，96年度聲羈字第544 │(二)乙○○與甲○○為│
│  │宏送交朱曙明。│          │              │  號卷第7頁，原審卷第19頁 │  共犯，原審誤林宜│
│  │              │          │              │  、第68頁）。            │  宏為幫助犯。    │
│  │              │          │              │3.證人朱曙明於偵查證述（見│                  │
│  │              │          │              │  台灣板橋地方法院檢察署96│                  │
│  │              │          │              │  年度偵字第4470號偵查卷一│                  │
│  │              │          │              │  第265頁，卷二第64頁、第6│                  │
│  │              │          │              │  5頁），於本院證述甲○○ │                  │
│  │              │          │              │  交付甲基安非他命（見上訴│                  │
│  │              │          │              │  卷一第226頁）。         │                  │
│  │              │          │              │4.通訊監察譯文（見台灣板橋│                  │
│  │              │          │              │  地方法院檢察署96年度偵字│                  │
│  │              │          │              │  第4470號偵查卷一第272頁 │                  │
│  │              │          │              │  ）。                    │                  │
│  │              │          │              │5.甲基安非他命5包、分裝袋9│                  │
│  │              │          │              │  包、帳冊1份扣案。       │                  │
│  │              │          │              │6.台灣檢驗科技股份有限公司│                  │
│  │              │          │              │  96年4月30日CH/2007/40652│                  │
│  │              │          │              │  號濫用藥物檢驗報告。    │                  │
│  │              │          │              │                          │                  │
├─┼───────┼─────┼───────┼─────────────┼─────────┤
│6 │乙○○與其義子│共同販賣第│處有期徒刑柒年│1.被告乙○○於警詢、偵查、│一撤銷原判決，改判│
│  │甲○○基於共同│二級毒品  │貳月。扣案帳冊│  原審自白（見台灣板橋地方│  如宣告刑。      │
│  │之犯意，乙○○│          │壹份，沒收。販│  法院檢察署96年度偵字第44│二撤銷改判理由：  │
│  │與朱曙明談妥，│          │賣毒品所得新臺│  70號偵查卷一第5頁，卷二 │(一)甲基安非他命包裝│
│  │於95年11月中旬│          │幣仟伍佰元與│  第12頁，原審卷第19頁、第│  袋與甲基安非他命│
│  │某日，在臺北縣│          │甲○○連帶沒收│  68頁、第98頁、第191頁） │  未析離（詳前濫用│
│  │土城市○○路某│          │，如全部或一部│  。                      │  藥物檢驗報告），│
│  │處，以3,500元 │          │不能沒收時，以│2.被告甲○○於警詢、偵查、│  無從將甲基安非他│
│  │之價格，販賣含│          │其財產抵償之。│  原審自白（見台灣板橋地方│  命抽出銷燬，再將│
│  │袋重1公克之甲 │          │              │  法院檢察署96年度偵字第44│  包裝袋沒收，原審│
│  │基安非他命予朱│          │              │  70號偵查卷一第56頁、第57│  誤將甲基安非他命│
│  │曙明。乙○○將│          │              │  頁，同偵查卷三第45頁、第│  沒收銷燬，包裝袋│
│  │甲基安非他命交│          │              │  46頁，96年度聲羈字第544 │  沒收。          │
│  │付甲○○送交朱│          │              │  號卷第7頁，原審卷第19頁 │(二)乙○○與甲○○為│
│  │曙明。        │          │              │  、第68頁）。            │  共犯，原審誤林宜│
│  │              │          │              │3.證人朱曙明於偵查證述（見│  宏為幫助犯。    │
│  │              │          │              │  台灣板橋地方法院檢察署96│                  │
│  │              │          │              │  年度偵字第4470號偵查卷一│                  │
│  │              │          │              │  第265頁，卷二第64頁）。 │                  │
│  │              │          │              │4.於本院證述甲○○交付甲基│                  │
│  │              │          │              │  安非他命（見上訴卷一第22│                  │
│  │              │          │              │  6頁）                   │                  │
│  │              │          │              │5.甲基安非他命5包、分裝袋9│                  │
│  │              │          │              │  包、帳冊1份扣案。       │                  │
│  │              │          │              │6.台灣檢驗科技股份有限公司│                  │
│  │              │          │              │  96年4月30日CH/2007/40652│                  │
│  │              │          │              │  號濫用藥物檢驗報告。    │                  │
│  │              │          │              │                          │                  │
├─┼───────┼─────┼───────┼─────────────┼─────────┤
│7 │乙○○於95年11│販賣第二級│處有期徒刑柒年│1.被告乙○○於警詢、偵查、│一撤銷原判決，改判│
│  │月22日下午3時 │毒品      │。扣案帳冊壹份│  原審自白（見台灣板橋地方│  如宣告刑。      │
│  │許，在臺北縣土│          │，沒收。販賣毒│  法院檢察署96年度偵字第44│                  │
│  │城市○○路、金│          │品所得新臺幣伍│  70號偵查卷一第5頁，卷二 │二撤銷改判理由：甲│
│  │城路交岔路口廣│          │佰元沒收，如全│  第12頁，原審卷第19頁、第│  基安非他命包裝袋│
│  │川醫院前，以  │          │部或一部不能沒│  68頁、第98頁、第191頁） │  與甲基安非他命未│
│  │500元之價格， │          │收時，以其財產│  。                      │  析離（詳前濫用藥│
│  │販賣甲基安非他│          │抵償之。      │2.證人何定哲於警詢、偵查中│  物檢驗報告），無│
│  │命少許予何定哲│          │              │  證述（見台灣板橋地方法院│  從將甲基安非他命│
│  │。            │          │              │  檢察署96年度偵字第4470號│  抽出銷燬，再將包│
│  │              │          │              │  偵查卷一第219頁至第222頁│  裝袋沒收，原審誤│
│  │              │          │              │  ，卷二第28頁）。        │  將甲基安非他命沒│
│  │              │          │              │3.通訊監察譯文（見台灣板橋│  收銷燬，包裝袋沒│
│  │              │          │              │  地方法院檢察署96年度偵字│  收。            │
│  │              │          │              │  第4470號偵查卷一第230頁 │                  │
│  │              │          │              │  、第231頁）。           │                  │
│  │              │          │              │4.甲基安非他命5包、分裝袋9│                  │
│  │              │          │              │  包、帳冊1份扣案。       │                  │
│  │              │          │              │5.台灣檢驗科技股份有限公司│                  │
│  │              │          │              │  96年4月30日CH/2007/40652│                  │
│  │              │          │              │  號濫用藥物檢驗報告。    │                  │
│  │              │          │              │                          │                  │
├─┼───────┼─────┼───────┼─────────────┼─────────┤
│8 │乙○○與其義子│共同販賣第│處有期徒刑柒年│1.被告乙○○於警詢、偵查、│一撤銷原判決，改判│
│  │甲○○基於共同│二級毒品  │貳月。扣案帳冊│  原審自白（見台灣板橋地方│  如宣告刑。      │
│  │之犯意，乙○○│          │壹份，沒收。販│  法院檢察署96年度偵字第44│二撤銷改判理由：  │
│  │與何定哲談妥，│          │賣毒品所得新臺│  70號偵查卷一第5頁，卷二 │(一)甲基安非他命包裝│
│  │於95年12月1日 │          │幣壹仟元與林宜│  第12頁，原審卷第19頁、第│  袋與甲基安非他命│
│  │晚間9時30分許 │          │宏連帶沒收，如│  68頁、第98頁、第191頁） │  未析離（詳前濫用│
│  │，在臺北縣土城│          │全部或一部不能│  。                      │  藥物檢驗報告），│
│  │市○○路、金城│          │沒收時，以其財│2.被告甲○○於警詢、偵查、│  無從將甲基安非他│
│  │路交岔路口廣川│          │產抵償之。    │  原審自白（見台灣板橋地方│  命抽出銷燬，再將│
│  │醫院前，以    │          │              │  法院檢察署96年度偵字第44│  包裝袋沒收，原審│
│  │1,000元之價格 │          │              │  70號偵查卷一第56頁、第57│  誤將甲基安非他命│
│  │，販賣甲基安非│          │              │  頁，同偵查卷三第45頁、第│  沒收銷燬，包裝袋│
│  │他命少許予何定│          │              │  46頁，96年度聲羈字第544 │  沒收。          │
│  │哲。乙○○將甲│          │              │  號卷第7頁，原審卷第19頁 │(二)乙○○與甲○○為│
│  │基安非他命交付│          │              │  、第68頁），於本院證述林│  共犯，原審誤林宜│
│  │甲○○送交何定│          │              │  宜宏交付甲基安非他命（見│  宏為幫助犯。    │
│  │哲。          │          │              │  上訴卷一第224之1頁）。  │                  │
│  │              │          │              │3.證人何定哲於警詢、偵查中│                  │
│  │              │          │              │  證述（見台灣板橋地方法院│                  │
│  │              │          │              │  檢察署96年度偵字第4470號│                  │
│  │              │          │              │  偵查卷一第219頁至第222頁│                  │
│  │              │          │              │  ，卷二第28頁）。        │                  │
│  │              │          │              │4.通訊監察譯文（見台灣板橋│                  │
│  │              │          │              │  地方法院檢察署96年度偵字│                  │
│  │              │          │              │  第4470號偵查卷一第230頁 │                  │
│  │              │          │              │  、第231頁）。           │                  │
│  │              │          │              │5.甲基安非他命5包、分裝袋9│                  │
│  │              │          │              │  包、帳冊1份扣案。       │                  │
│  │              │          │              │6.台灣檢驗科技股份有限公司│                  │
│  │              │          │              │  96年4月30日CH/2007/40652│                  │
│  │              │          │              │  號濫用藥物檢驗報告。    │                  │
│  │              │          │              │                          │                  │
├─┼───────┼─────┼───────┼─────────────┼─────────┤
│9 │乙○○於95年12│販賣第二級│處有期徒刑柒年│1.被告乙○○於警詢、偵查、│一撤銷原判決，改判│
│  │月1日晚間10時 │毒品      │。扣案帳冊壹份│  原審自白（見台灣板橋地方│  如宣告刑。      │
│  │許，在臺北縣土│          │，沒收。販賣毒│  法院檢察署96年度偵字第44│                  │
│  │城市○○路33巷│          │品所得新臺幣壹│  70號偵查卷一第5頁，卷二 │二撤銷改判理由：甲│
│  │3號吳明春住處 │          │仟元沒收，如全│  第12頁，原審卷第19頁、第│  基安非他命包裝袋│
│  │樓下，以1,000 │          │部或一部不能沒│  68頁、第98頁、第191頁） │  與甲基安非他命未│
│  │元之價格，販賣│          │收時，以其財產│  。                      │  析離（詳前濫用藥│
│  │甲基安非他命少│          │抵償之。      │2.證人吳明春於警詢及偵查中│  物檢驗報告），無│
│  │許予吳明春。  │          │              │  證述（見台灣板橋地方法院│  從將甲基安非他命│
│  │              │          │              │  檢察署96年度偵字第4470號│  抽出銷燬，再將包│
│  │              │          │              │  偵查卷一第395頁至第399頁│  裝袋沒收，原審誤│
│  │              │          │              │  ，同上偵查卷二第90頁、第│  將甲基安非他命沒│
│  │              │          │              │  91 頁）。               │  收銷燬，包裝袋沒│
│  │              │          │              │3.通訊監察譯文（見台灣板橋│  收。            │
│  │              │          │              │  地方法院檢察署96年度偵字│                  │
│  │              │          │              │  第4470號偵查卷一第401頁 │                  │
│  │              │          │              │  ）。                    │                  │
│  │              │          │              │4.甲基安非他命5包、分裝袋9│                  │
│  │              │          │              │   包、帳冊1份扣案。      │                  │
│  │              │          │              │5.台灣檢驗科技股份有限公司│                  │
│  │              │          │              │  96年4月30日CH/2007/40652│                  │
│  │              │          │              │  號濫用藥物檢驗報告。    │                  │
│  │              │          │              │                          │                  │
├─┼───────┼─────┼───────┼─────────────┼─────────┤
│10│乙○○與其義子│共同販賣第│處有期徒刑柒年│1.被告乙○○於警詢、偵查、│一撤銷原判決，改判│
│  │甲○○基於共同│二級毒品  │貳月。扣案帳冊│  原審自白（見台灣板橋地方│  如宣告刑。      │
│  │之犯意，乙○○│          │壹份，沒收。販│  法院檢察署96年度偵字第44│二撤銷改判理由：  │
│  │與潘添喜談妥，│          │賣毒品所得新臺│  70號偵查卷一第5頁，卷二 │(一)甲基安非他命包裝│
│  │於95年12月6日 │          │幣壹仟元與林宜│  第12頁，原審卷第19頁、第│  袋與甲基安非他命│
│  │下午2時許，在 │          │宏連帶沒收，如│  68頁、第98頁、第191頁） │  未析離（詳前濫用│
│  │臺北縣土城市永│          │全部或一部不能│  。                      │  藥物檢驗報告），│
│  │寧路某便利商店│          │沒收時，以其財│2.被告甲○○於警詢、偵查、│  無從將甲基安非他│
│  │前，以1,000元 │          │產抵償之。    │  原審自白（見台灣板橋地方│  命抽出銷燬，再將│
│  │之價格，販賣甲│          │              │  法院檢察署96年度偵字第44│  包裝袋沒收，原審│
│  │基安非他命少許│          │              │  70號偵查卷一第56頁、第57│  誤將甲基安非他命│
│  │予潘添喜。楊銘│          │              │  頁，同偵查卷三第45頁、第│  沒收銷燬，包裝袋│
│  │鵬將甲基安非他│          │              │  46頁，96年度聲羈字第544 │  沒收。          │
│  │命交付甲○○送│          │              │  號卷第7頁，原審卷第19頁 │(二)乙○○與甲○○為│
│  │交潘添喜。潘添│          │              │  、第68頁）。            │  共犯，原審誤林宜│
│  │喜將1,000元價 │          │              │3.證人潘添喜於警詢、偵查中│  宏為幫助犯。    │
│  │金交付甲○○轉│          │              │  證述（見台灣板橋地方法院│                  │
│  │交乙○○收受。│          │              │  檢察署96年度偵字第4470號│                  │
│  │              │          │              │  偵查卷一第423頁、第424頁│                  │
│  │              │          │              │  ，同上偵查卷二第98頁背面│                  │
│  │              │          │              │  、第99頁），於本院證述交│                  │
│  │              │          │              │  付價金予甲○○（見上訴卷│                  │
│  │              │          │              │  一第228頁背面）。       │                  │
│  │              │          │              │4.通訊監察譯文（見台灣板橋│                  │
│  │              │          │              │  地方法院檢察署96年度偵字│                  │
│  │              │          │              │  第4470號偵查卷一第430頁 │                  │
│  │              │          │              │  ）。                    │                  │
│  │              │          │              │5.甲基安非他命5包、分裝袋9│                  │
│  │              │          │              │  包、帳冊1份扣案。       │                  │
│  │              │          │              │6.台灣檢驗科技股份有限公司│                  │
│  │              │          │              │  96年4月30日CH/2007/40652│                  │
│  │              │          │              │  號濫用藥物檢驗報告。    │                  │
│  │              │          │              │                          │                  │
│  │              │          │              │                          │                  │
│  │              │          │              │                          │                  │
│  │              │          │              │                          │                  │
│  │              │          │              │                          │                  │
├─┼───────┼─────┼───────┼─────────────┼─────────┤
│11│乙○○與其義子│共同販賣第│處有期徒刑柒年│1.被告乙○○於警詢、偵查、│一撤銷原判決，改判│
│  │甲○○基於共同│二級毒品  │貳月。扣案帳冊│  原審自白（見台灣板橋地方│  如宣告刑。      │
│  │之犯意，乙○○│          │壹份，沒收。販│  法院檢察署96年度偵字第44│二撤銷改判理由：  │
│  │與吳明春談妥，│          │賣毒品所得新臺│  70號偵查卷一第5頁，卷二 │(一)甲基安非他命包裝│
│  │於95年12月10日│          │幣壹仟元與林宜│  第12頁，原審卷第19頁、第│  袋與甲基安非他命│
│  │中午12時許，在│          │宏連帶沒收，如│  68頁、第98頁、第191頁） │  未析離（詳前濫用│
│  │臺北縣土城市學│          │全部或一部不能│  。                      │  藥物檢驗報告），│
│  │士路33巷3號吳 │          │沒收時，以其財│2.被告甲○○於警詢、偵查、│  無從將甲基安非他│
│  │明春住處樓下，│          │產抵償之。    │  原審自白（見台灣板橋地方│  命抽出銷燬，再將│
│  │以1,000元之價 │          │              │  法院檢察署96年度偵字第44│  包裝袋沒收，原審│
│  │格，販賣甲基安│          │              │  70號偵查卷一第56頁、第57│  誤將甲基安非他命│
│  │非他命少許予吳│          │              │  頁，同偵查卷三第45頁、第│  沒收銷燬，包裝袋│
│  │明春。乙○○將│          │              │  46頁，96年度聲羈字第544 │  沒收。          │
│  │甲基安非他命交│          │              │  號卷第7頁，原審卷第19頁 │(二)乙○○與甲○○為│
│  │付甲○○送交吳│          │              │  、第68頁）。            │  共犯，原審誤林宜│
│  │明春，吳明春將│          │              │3.證人吳明春於警詢及偵查中│  宏為幫助犯。    │
│  │1,000元價金交 │          │              │  證述（見台灣板橋地方法院│                  │
│  │甲○○轉交楊銘│          │              │  檢察署96年度偵字第4470號│                  │
│  │鵬收受。      │          │              │  偵查卷一第395頁至第399頁│                  │
│  │              │          │              │  ，同上偵查卷二第90頁、第│                  │
│  │              │          │              │  91 頁），於本院證述林宜 │                  │
│  │              │          │              │  宏交付甲基安非他命並收受│                  │
│  │              │          │              │  金錢（見上訴卷一第229頁 │                  │
│  │              │          │              │  背面）。                │                  │
│  │              │          │              │4.通訊監察譯文（見台灣板橋│                  │
│  │              │          │              │  地方法院檢察署96年度偵字│                  │
│  │              │          │              │  第4470號偵查卷一第401頁 │                  │
│  │              │          │              │  ）。                    │                  │
│  │              │          │              │5.甲基安非他命5包、分裝袋9│                  │
│  │              │          │              │  包、帳冊1份扣案。       │                  │
│  │              │          │              │6.台灣檢驗科技股份有限公司│                  │
│  │              │          │              │  96年4月30日CH/2007/40652│                  │
│  │              │          │              │  號濫用藥物檢驗報告。    │                  │
│  │              │          │              │                          │                  │
├─┼───────┼─────┼───────┼─────────────┼─────────┤
│12│乙○○於95年12│販賣第二級│處有期徒刑柒年│1.被告乙○○於警詢、偵查、│一撤銷原判決，改判│
│  │月12日下午6時 │毒品      │。扣案帳冊壹份│  原審自白（見台灣板橋地方│  如宣告刑。      │
│  │許，在臺北縣土│          │，沒收。販賣毒│  法院檢察署96年度偵字第44│                  │
│  │城市○○路33巷│          │品所得新臺幣壹│  70號偵查卷一第5頁，卷二 │二撤銷改判理由：甲│
│  │3號吳明春住處 │          │仟元沒收，如全│  第12頁，原審卷第19頁、第│  基安非他命包裝袋│
│  │樓下，以1,000 │          │部或一部不能沒│  68頁、第98頁、第191頁） │  與甲基安非他命未│
│  │元之價格，販賣│          │收時，以其財產│  。                      │  析離（詳前濫用藥│
│  │甲基安非他命少│          │抵償之。      │2.證人吳明春於警詢及偵查中│  物檢驗報告），無│
│  │許予吳明春。  │          │              │  證述（見台灣板橋地方法院│  從將甲基安非他命│
│  │              │          │              │  檢察署96年度偵字第4470號│  抽出銷燬，再將包│
│  │              │          │              │  偵查卷一第395頁至第399頁│  裝袋沒收，原審誤│
│  │              │          │              │  ，同上偵查卷二第90頁、第│  將甲基安非他命沒│
│  │              │          │              │  91 頁）。               │  收銷燬，包裝袋沒│
│  │              │          │              │3.通訊監察譯文（見台灣板橋│  收。            │
│  │              │          │              │  地方法院檢察署96年度偵字│                  │
│  │              │          │              │  第4470號偵查卷一第401頁 │                  │
│  │              │          │              │  ）。                    │                  │
│  │              │          │              │4.甲基安非他命5包、分裝袋9│                  │
│  │              │          │              │  包、帳冊1份扣案。       │                  │
│  │              │          │              │5.台灣檢驗科技股份有限公司│                  │
│  │              │          │              │  96年4月30日CH/2007/40652│                  │
│  │              │          │              │  號濫用藥物檢驗報告。    │                  │
│  │              │          │              │                          │                  │
├─┼───────┼─────┼───────┼─────────────┼─────────┤
│13│乙○○於95年12│販賣第二級│處有期徒刑柒年│1.被告乙○○於警詢、偵查、│一撤銷原判決，改判│
│  │月12日晚間10時│毒品      │。扣案帳冊壹份│  原審自白（見台灣板橋地方│  如宣告刑。      │
│  │許，在臺北縣新│          │，沒收。販賣毒│  法院檢察署96年度偵字第44│                  │
│  │店市「黎明清境│          │品所得新臺幣│  70號偵查卷一第5頁，卷二 │二撤銷改判理由：甲│
│  │」社區，以    │          │仟伍佰元沒收，│  第12頁，原審卷第19頁、第│  基安非他命包裝袋│
│  │3,500元之價格 │          │如全部或一部不│  68頁、第98頁、第191頁） │  與甲基安非他命未│
│  │，販賣含袋重1 │          │能沒收時，以其│  。                      │  析離（詳前濫用藥│
│  │公克之甲基安非│          │財產抵償之。  │2.證人周幼龍於偵查中證述（│  物檢驗報告），無│
│  │他命予周幼龍。│          │              │  見台灣板橋地方法院檢察署│  從將甲基安非他命│
│  │              │          │              │  96年度偵字第4470號偵查卷│  抽出銷燬，再將包│
│  │              │          │              │  二第172頁）。           │  裝袋沒收，原審誤│
│  │              │          │              │3.通訊監察譯文（見台灣板橋│  將甲基安非他命沒│
│  │              │          │              │  地方法院檢查署96年度偵字│  收銷燬，包裝袋沒│
│  │              │          │              │  第4470號偵查卷一第341頁 │  收。            │
│  │              │          │              │  ）。                    │                  │
│  │              │          │              │4.甲基安非他命5包、分裝袋9│                  │
│  │              │          │              │  包、帳冊1份扣案。       │                  │
│  │              │          │              │5.台灣檢驗科技股份有限公司│                  │
│  │              │          │              │  96年4月30日CH/2007/40652│                  │
│  │              │          │              │  號濫用藥物檢驗報告。    │                  │
│  │              │          │              │                          │                  │
├─┼───────┼─────┼───────┼─────────────┼─────────┤
│14│乙○○與其義子│共同販賣第│處有期徒刑柒年│1.被告乙○○於警詢、偵查、│一撤銷原判決，改判│
│  │甲○○基於共同│二級毒品  │貳月。扣案帳冊│  原審自白（見台灣板橋地方│  如宣告刑。      │
│  │之犯意，乙○○│          │壹份，沒收。販│  法院檢察署96年度偵字第44│二撤銷改判理由：  │
│  │與潘添喜談妥，│          │賣毒品所得新臺│  70號偵查卷一第5頁，卷二 │(一)甲基安非他命包裝│
│  │於95年12月13日│          │幣壹仟元與林宜│  第12頁，原審卷第19頁、第│  袋與甲基安非他命│
│  │上午9時許，在 │          │宏連帶沒收，如│  68頁、第98頁、第191頁） │  未析離（詳前濫用│
│  │臺北縣土城市永│          │全部或一部不能│  。                      │  藥物檢驗報告），│
│  │寧路某便利商店│          │沒收時，以其財│2.被告甲○○於警詢、偵查、│  無從將甲基安非他│
│  │前，以1,000元 │          │產抵償之。    │  原審自白（見台灣板橋地方│  命抽出銷燬，再將│
│  │之價格，販賣甲│          │              │  法院檢察署96年度偵字第44│  包裝袋沒收，原審│
│  │基安非他命少許│          │              │  70號偵查卷一第56頁、第57│  誤將甲基安非他命│
│  │予潘添喜。楊銘│          │              │  頁，同偵查卷三第45頁、第│  沒收銷燬，包裝袋│
│  │鵬將甲基安非他│          │              │  46頁，96年度聲羈字第544 │  沒收。          │
│  │命交付甲○○送│          │              │  號卷第7頁，原審卷第19頁 │(二)乙○○與甲○○為│
│  │交潘添喜，潘添│          │              │  、第68頁）。            │  共犯，原審誤林宜│
│  │喜將1,000元價 │          │              │3.證人潘添喜於警詢、偵查中│  宏為幫助犯。    │
│  │金交付甲○○轉│          │              │  證述（見台灣板橋地方法院│                  │
│  │交乙○○收受。│          │              │  檢察署96年度偵字第4470號│                  │
│  │              │          │              │  偵查卷一第423頁、第424頁│                  │
│  │              │          │              │  ，同上偵查卷二第98頁背面│                  │
│  │              │          │              │  、第99頁），於本院證述交│                  │
│  │              │          │              │  付價金予甲○○（見上訴卷│                  │
│  │              │          │              │  一第228頁背面）。       │                  │
│  │              │          │              │4.通訊監察譯文（見台灣板橋│                  │
│  │              │          │              │  地方法院檢察署96年度偵字│                  │
│  │              │          │              │  第4470號偵查卷一第430頁 │                  │
│  │              │          │              │  ）。                    │                  │
│  │              │          │              │5.甲基安非他命5包、分裝袋9│                  │
│  │              │          │              │  包、帳冊1份扣案。       │                  │
│  │              │          │              │6.台灣檢驗科技股份有限公司│                  │
│  │              │          │              │  96年4月30日CH/2007/40652│                  │
│  │              │          │              │  號濫用藥物檢驗報告。    │                  │
│  │              │          │              │                          │                  │
├─┼───────┼─────┼───────┼─────────────┼─────────┤
│15│乙○○於95年12│販賣第二級│處有期徒刑柒年│1.被告乙○○於警詢、偵查、│一撤銷原判決，改判│
│  │月21日下午2時 │毒品      │。扣案帳冊壹份│  原審自白（見台灣板橋地方│  如宣告刑。      │
│  │許，在臺北縣土│          │，沒收。販賣毒│  法院檢察署96年度偵第4470│                  │
│  │城市○○路、廣│          │品所得新臺幣壹│  號偵查卷一第5頁，卷二第1│二撤銷改判理由：甲│
│  │福路口，以    │          │萬元沒收，如全│  2頁、第173頁，96年度偵字│  基安非他命包裝袋│
│  │10,000元之價格│          │部或一部不能沒│  第6808號偵查卷第5頁至第7│  與甲基安非他命未│
│  │ ，販賣含袋重 │          │收時，以其財產│  頁，原審卷第19頁、第68頁│  析離（詳前濫用藥│
│  │約5公克之甲基 │          │抵償之。      │  、第98頁、第191頁）。   │  物檢驗報告），無│
│  │安非他命予周國│          │              │2.證人周國興於警詢中證述（│  從將甲基安非他命│
│  │興。          │          │              │  見96年度偵字第6808號偵查│  抽出銷燬，再將包│
│  │              │          │              │  卷第9頁至第14頁）。     │  裝袋沒收，原審誤│
│  │              │          │              │3.甲基安非他命5包、分裝袋9│  將甲基安非他命沒│
│  │              │          │              │  包、帳冊1份扣案。       │  收銷燬，包裝袋沒│
│  │              │          │              │4.台灣檢驗科技股份有限公司│  收。            │
│  │              │          │              │  96年4月30日CH/2007/40652│                  │
│  │              │          │              │  號濫用藥物檢驗報告。    │                  │
│  │              │          │              │                          │                  │
├─┼───────┼─────┼───────┼─────────────┼─────────┤
│16│乙○○於95年12│販賣第二級│處有期徒刑柒年│1.被告乙○○於警詢、偵查、│一撤銷原判決，改判│
│  │月28日上午11時│毒品      │。扣案帳冊壹份│  原審自白（見台灣板橋地方│  如宣告刑。      │
│  │許，在臺北縣土│          │，沒收。販賣毒│  法院檢察署96年度偵字第44│二撤銷改判理由：  │
│  │城市○○路、金│          │品所得新臺幣伍│  70號偵查卷一第5頁，卷二 │  甲基安非他命包裝│
│  │城路交岔路口廣│          │佰元沒收，如全│  第12頁，原審卷第19頁、第│  袋與甲基安非他命│
│  │川醫院前，以  │          │部或一部不能沒│  68頁、第98頁、第191頁） │  未析離（詳前濫用│
│  │500元之價格， │          │收時，以其財產│  。                      │  藥物檢驗報告），│
│  │販賣甲基安非他│          │抵償之。      │2.證人何定哲於警詢、偵查中│  無從將甲基安非他│
│  │命少許予何定哲│          │              │  證述（見台灣板橋地方法院│  命抽出銷燬，再將│
│  │。            │          │              │  檢察署96年度偵字第4470號│  包裝袋沒收，原審│
│  │              │          │              │  偵查卷一第219頁至第222頁│  誤將甲基安非他命│
│  │              │          │              │  卷）。                  │  沒收銷燬，包裝袋│
│  │              │          │              │3.通訊監察譯文（見台灣板橋│  沒收。          │
│  │              │          │              │  地方法院檢察署96年度偵字│                  │
│  │              │          │              │  第4470號偵查卷一第231頁 │                  │
│  │              │          │              │  ）。                    │                  │
│  │              │          │              │4.甲基安非他命5包、分裝袋9│                  │
│  │              │          │              │  包、帳冊1份扣案。       │                  │
│  │              │          │              │5.台灣檢驗科技股份有限公司│                  │
│  │              │          │              │  96年4月30日CH/2007/40652│                  │
│  │              │          │              │  號濫用藥物檢驗報告。    │                  │
│  │              │          │              │                          │                  │
├─┼───────┼─────┼───────┼─────────────┼─────────┤
│17│乙○○於95年12│販賣第二級│處有期徒刑柒年│1.被告乙○○於警詢、偵查、│一撤銷原判決，改判│
│  │月28日下午2時 │毒品      │。扣案帳冊壹份│  原審自白（見台灣板橋地方│  如宣告刑。      │
│  │許，在臺北縣土│          │，沒收。販賣毒│  法院檢察署96年度偵字第44│                  │
│  │城市○○路33巷│          │品所得新臺幣壹│  70號偵查卷一第5頁，卷二 │二撤銷改判理由：甲│
│  │3號吳明春住處 │          │仟元沒收，如全│  第12頁，原審卷第19頁、第│  基安非他命包裝袋│
│  │樓下，以1,000 │          │部或一部不能沒│  68頁、第98頁、第191頁） │  與甲基安非他命未│
│  │元之價格，販賣│          │收時，以其財產│  。                      │  析離（詳前濫用藥│
│  │甲基安非他命少│          │抵償之。      │2.證人吳明春於警詢、偵查中│  物檢驗報告），無│
│  │許予吳明春。  │          │              │  證述（見台灣板橋地方法院│  從將甲基安非他命│
│  │              │          │              │  檢察署96年度偵字第4470號│  抽出銷燬，再將包│
│  │              │          │              │  偵查卷一第395頁至第399頁│  裝袋沒收，原審誤│
│  │              │          │              │  ，同上偵查卷二第90頁、第│  將甲基安非他命沒│
│  │              │          │              │  91 頁）。               │  收銷燬，包裝袋沒│
│  │              │          │              │3.通訊監察譯文（見台灣板橋│  收。            │
│  │              │          │              │  地方法院檢察署96年度偵字│                  │
│  │              │          │              │  第4470號偵查卷一第401頁 │                  │
│  │              │          │              │   ）。                   │                  │
│  │              │          │              │4.甲基安非他命5包、分裝袋9│                  │
│  │              │          │              │  包、帳冊1份扣案。       │                  │
│  │              │          │              │5.台灣檢驗科技股份有限公司│                  │
│  │              │          │              │  96年4月30日CH/2007/40652│                  │
│  │              │          │              │  號濫用藥物檢驗報告。    │                  │
│  │              │          │              │                          │                  │
├─┼───────┼─────┼───────┼─────────────┼─────────┤
│18│乙○○與其義子│共同販賣第│處有期徒刑柒年│1.被告乙○○於警詢、偵查、│一撤銷原判決，改判│
│  │甲○○基於共同│二級毒品  │貳月。扣案帳冊│  原審自白（見台灣板橋地方│  如宣告刑。      │
│  │之犯意，乙○○│          │壹份，沒收。販│  法院檢察署96年度偵字第44│二撤銷改判理由：  │
│  │與丙○○談妥，│          │賣毒品所得新臺│  70號偵查卷一第5頁，卷二 │(一)甲基安非他命包裝│
│  │於95年12月下旬│          │幣仟元與林宜│  第12頁，原審卷第19頁、第│  袋與甲基安非他命│
│  │某日，在本院前│          │宏連帶沒收，如│  68頁、第98頁、第191頁） │  未析離（詳前濫用│
│  │，以3,000元之 │          │全部或一部不能│  。                      │  藥物檢驗報告），│
│  │對價，販賣甲基│          │沒收時，以其財│2.被告甲○○於警詢、偵查、│  無從將甲基安非他│
│  │安非他命含袋重│          │產抵償之。    │  原審自白（見台灣板橋地方│  命抽出銷燬，再將│
│  │1公克予丙○○ │          │              │  法院檢察署96年度偵字第44│  包裝袋沒收，原審│
│  │。乙○○將甲基│          │              │  70號偵查卷一第56頁、第57│  誤將甲基安非他命│
│  │安非他命交付林│          │              │  頁，同偵查卷三第45頁、第│  沒收銷燬，包裝袋│
│  │宜宏送交丙○○│          │              │  46頁，96年度聲羈字第544 │  沒收。          │
│  │，丙○○將    │          │              │  號卷第7頁，原審卷第19頁 │(二)乙○○與甲○○為│
│  │3,000元價金交 │          │              │  、第68頁）。            │  共犯，原審誤林宜│
│  │付甲○○轉交楊│          │              │3.證人丙○○於偵查中證述（│  宏為幫助犯。    │
│  │銘鵬收受。    │          │              │  見台灣板橋地方法院檢察署│                  │
│  │              │          │              │  96年度偵字第4470號偵查卷│                  │
│  │              │          │              │  三第94頁、第95頁）。    │                  │
│  │              │          │              │4.甲基安非他命5包、分裝袋9│                  │
│  │              │          │              │  包、帳冊1份扣案。       │                  │
│  │              │          │              │5.台灣檢驗科技股份有限公司│                  │
│  │              │          │              │  96年4月30日CH/2007/40652│                  │
│  │              │          │              │  號濫用藥物檢驗報告。    │                  │
│  │              │          │              │                          │                  │
├─┼───────┼─────┼───────┼─────────────┼─────────┤
│19│乙○○於96年1 │共同販賣第│處有期徒刑柒年│1.被告乙○○於警詢、偵查、│一撤銷原判決，改判│
│  │月18日下午1時 │二級毒品  │貳月。扣案帳冊│  原審自白（見台灣板橋地方│  如宣告刑。      │
│  │許，在臺北縣土│          │壹份，沒收。販│  法院檢察署96年度偵字第44│二撤銷改判理由：  │
│  │城市○○路、金│          │賣毒品所得新臺│  70號偵查卷一第5頁，卷二 │(一)甲基安非他命包裝│
│  │城路交岔路口廣│          │幣壹仟元與林宜│  第12頁，原審卷第19頁、第│  袋與甲基安非他命│
│  │川醫院前，以  │          │宏連帶沒收，如│  68頁、第98頁、第191頁） │  未析離（詳前濫用│
│  │1,000元之價格 │          │全部或一部不能│  。                      │  藥物檢驗報告），│
│  │，販賣甲基安非│          │沒收時，以其財│2.被告甲○○於警詢、偵查、│  無從將甲基安非他│
│  │他命少許予何定│          │產抵償之。    │  原審自白（見台灣板橋地方│  命抽出銷燬，再將│
│  │哲。乙○○將甲│          │              │  法院檢察署96年度偵字第44│  包裝袋沒收，原審│
│  │基安非他命交付│          │              │  70號偵查卷一第56頁、第57│  誤將甲基安非他命│
│  │甲○○送交何定│          │              │  頁，同偵查卷三第45頁、第│  沒收銷燬，包裝袋│
│  │哲。          │          │              │  46頁，96年度聲羈字第54 4│  沒收。          │
│  │              │          │              │  號卷第7頁，原審卷第19頁 │(二)乙○○與甲○○為│
│  │              │          │              │  、第68頁）。            │  共犯，原審誤為幫│
│  │              │          │              │3.證人何定哲於警詢、偵查中│  助犯。          │
│  │              │          │              │  證述（見台灣板橋地方法院│                  │
│  │              │          │              │  檢察署96年度偵字第4470號│                  │
│  │              │          │              │  偵查卷一第219頁至第222頁│                  │
│  │              │          │              │  ，卷二第29頁），於本院證│                  │
│  │              │          │              │  述甲○○交付甲基安非他命│                  │
│  │              │          │              │  （見上訴卷一第224之1頁）│                  │
│  │              │          │              │  。                      │                  │
│  │              │          │              │4.通訊監察譯文（見台灣板橋│                  │
│  │              │          │              │  地方法院檢察署96年度偵字│                  │
│  │              │          │              │  第4470號偵查卷一第231頁 │                  │
│  │              │          │              │  ）。                    │                  │
│  │              │          │              │                          │                  │
│  │              │          │              │                          │                  │
├─┼───────┼─────┼───────┼─────────────┼─────────┤
│20│乙○○與其義子│共同販賣第│處有期徒刑柒年│1.被告乙○○於警詢、偵查、│一撤銷原判決，改判│
│  │甲○○基於共同│二級毒品  │貳月。扣案帳冊│  原審自白（見台灣板橋地方│  如宣告刑。      │
│  │之犯意，乙○○│          │壹份，沒收。販│  法院檢察署96年度偵字第44│二撤銷改判理由：  │
│  │與毛進豐談妥，│          │賣毒品所得新臺│  70號偵查卷一第5頁，卷二 │(一)甲基安非他命包裝│
│  │於96年1月19日 │          │幣壹萬玖仟伍佰│  第12頁，原審卷第19頁、第│  袋與甲基安非他命│
│  │上午8時許，在 │          │元與甲○○連帶│  68頁、第98頁、第191頁） │  未析離（詳前濫用│
│  │臺北縣中和市圓│          │沒收，如全部或│  。                      │  藥物檢驗報告），│
│  │通路、中正路口│          │一部不能沒收時│2.被告甲○○於警詢、偵查、│  無從將甲基安非他│
│  │之85℃咖啡館，│          │，以其財產抵償│  原審自白（見台灣板橋地方│  命抽出銷燬，再將│
│  │以19,500元之對│          │之。          │  法院檢察署96年度偵字第44│  包裝袋沒收，原審│
│  │價，販賣含袋重│          │              │  70號偵查卷一第56頁、第57│  誤將甲基安非他命│
│  │9.375公克之甲 │          │              │  頁，同偵查卷三第45頁、第│  沒收銷燬，包裝袋│
│  │基安非他命予毛│          │              │  46頁，96年度聲羈字第544 │  沒收。          │
│  │進豐。乙○○將│          │              │  號卷第7頁，原審卷第19頁 │(二)乙○○與甲○○為│
│  │甲基安非他命交│          │              │  、第68頁）。            │  共犯，原審誤林宜│
│  │付甲○○送交毛│          │              │3.證人毛進豐於警詢、偵查中│  宏為幫助犯。    │
│  │進豐。        │          │              │  證述（見台灣板橋地方法院│                  │
│  │              │          │              │  檢察署96年度偵字第4470號│                  │
│  │              │          │              │  偵查卷一第163頁、第164頁│                  │
│  │              │          │              │  、第165頁，同上偵查卷二 │                  │
│  │              │          │              │  第39頁背面、第40頁）。  │                  │
│  │              │          │              │4.通訊監察譯文（見台灣板橋│                  │
│  │              │          │              │  地方法院檢察署96年度偵字│                  │
│  │              │          │              │  第4470號偵查卷一第176頁 │                  │
│  │              │          │              │   ）。                   │                  │
│  │              │          │              │5.甲基安非他命5包、分裝袋9│                  │
│  │              │          │              │  包、帳冊1份扣案。       │                  │
│  │              │          │              │6.台灣檢驗科技股份有限公司│                  │
│  │              │          │              │  96年4月30日CH/2007/40652│                  │
│  │              │          │              │  號濫用藥物檢驗報告。    │                  │
│  │              │          │              │                          │                  │
├─┼───────┼─────┼───────┼─────────────┼─────────┤
│21│乙○○與其義子│共同販賣第│處有期徒刑柒年│1.被告乙○○於警詢、偵查、│一撤銷原判決，改判│
│  │甲○○基於共同│二級毒品  │貳月。扣案帳冊│  原審自白（見台灣板橋地方│  如宣告刑。      │
│  │之犯意，乙○○│          │壹份，沒收。販│  法院檢察署96年度偵字第44│二撤銷改判理由：  │
│  │與毛進豐談妥，│          │賣毒品所得新臺│  70號偵查卷一第5頁，卷二 │(一)甲基安非他命包裝│
│  │於96年1月29日 │          │幣壹萬伍仟元與│  第12頁，原審卷第19頁、第│  袋與甲基安非他命│
│  │凌晨2時許，在 │          │甲○○連帶沒收│  68頁、第98頁、第191頁） │  未析離（詳前濫用│
│  │臺北縣土城市中│          │，如全部或一部│  。                      │  藥物檢驗報告），│
│  │華路1段海霸王 │          │不能沒收時，以│2.被告甲○○於警詢、偵查、│  無從將甲基安非他│
│  │餐廳附近，以  │          │其財產抵償之。│  原審自白（見台灣板橋地方│  命抽出銷燬，再將│
│  │15,000元之價格│          │              │  法院檢察署96年度偵字第44│  包裝袋沒收，原審│
│  │，販賣含袋重7 │          │              │  70號偵查卷一第56頁、第57│  誤將甲基安非他命│
│  │公克之甲基安非│          │              │  頁，同偵查卷三第45頁、第│  沒收銷燬，包裝袋│
│  │他命予毛進豐。│          │              │  46頁，96年度聲羈字第544 │  沒收。          │
│  │乙○○將甲基安│          │              │  號卷第7頁，原審卷第19頁 │(二)乙○○與甲○○為│
│  │非他命交付林宜│          │              │  、第68頁）。            │  共犯，原審誤林宜│
│  │宏送交毛進豐，│          │              │3.證人毛進豐於警詢、偵查中│  宏為幫助犯。    │
│  │毛進豐將15,000│          │              │  證述（見台灣板橋地方法院│                  │
│  │元價金交甲○○│          │              │  檢察署96年度偵字第4470號│                  │
│  │轉交乙○○收受│          │              │  偵查卷一第163頁、第164頁│                  │
│  │（乙○○自96年│          │              │  ，同上偵查卷二第39頁、第│                  │
│  │1月27日晚間11 │          │              │  40頁），於本院證述甲○○│                  │
│  │時許起，與毛進│          │              │  交付甲基安非他命，並收受│                  │
│  │豐聯繫為本件毒│          │              │  價金（見上訴卷一第223頁 │                  │
│  │品交易，公訴人│          │              │  ）。                    │                  │
│  │將其議價過程列│          │              │4.通訊監察譯文（見台灣板橋│                  │
│  │入起訴書犯罪事│          │              │  地方法院檢察署96年度偵字│                  │
│  │實欄第二項之附│          │              │  第4470號偵查卷一第179頁 │                  │
│  │表中，容有誤會│          │              │  、第180頁）。           │                  │
│  │，應予更正）。│          │              │5.甲基安非他命5包、分裝袋9│                  │
│  │              │          │              │  包、帳冊1份扣案。       │                  │
│  │              │          │              │6.台灣檢驗科技股份有限公司│                  │
│  │              │          │              │  96年4月30日CH/2007/40652│                  │
│  │              │          │              │  號濫用藥物檢驗報告。    │                  │
├─┼───────┼─────┼───────┼─────────────┼─────────┤
│22│乙○○於96年1 │販賣第二級│處有期徒刑柒年│1.被告乙○○於警詢、偵查、│一撤銷原判決，改判│
│  │月30日下午6時 │毒品      │。扣案甲基安非│  原審自白（見台灣板橋地方│  如宣告刑。      │
│  │許，在臺北縣土│          │他命伍包（含包│  法院檢察署96年度偵字第44│                  │
│  │城市○○路33巷│          │裝袋驗餘毛重肆│  70號偵查卷一第5頁，卷二 │二撤銷改判理由：甲│
│  │3號吳明春住處 │          │點伍壹柒公克）│  第12頁，原審卷第19頁、第│  基安非他命包裝袋│
│  │樓下，以1,000 │          │，沒收銷燬之。│  68頁、第98頁、第191頁） │  與甲基安非他命未│
│  │元之價格，販賣│          │分裝袋玖包、帳│  。                      │  析離（詳前濫用藥│
│  │甲基安非他命少│          │冊壹份，均沒收│2.證人吳明春於警詢中證述（│  物檢驗報告），無│
│  │許予吳明春。  │          │。販賣毒品所得│  見台灣板橋地方法院檢察署│  從將甲基安非他命│
│  │              │          │新臺幣壹仟元沒│  96 年度偵字第4470號偵查 │  抽出銷燬，再將包│
│  │              │          │收，如全部或一│  卷一第395頁至第399頁、同│  裝袋沒收，原審誤│
│  │              │          │部不能沒收時，│  上偵查卷二第90頁、第91頁│  將甲基安非他命沒│
│  │              │          │以其財產抵償之│  ）。                    │  收銷燬，包裝袋沒│
│  │              │          │。            │3.通訊監察譯文（見台灣板橋│  收。            │
│  │              │          │              │  地方法院檢察署96年度偵字│                  │
│  │              │          │              │  第4470號偵查卷一第402頁 │                  │
│  │              │          │              │  ）。                    │                  │
│  │              │          │              │4.甲基安非他命5包、分裝袋9│                  │
│  │              │          │              │  包、帳冊1份扣案。       │                  │
│  │              │          │              │5.台灣檢驗科技股份有限公司│                  │
│  │              │          │              │  96年4月30日CH/2007/40652│                  │
│  │              │          │              │  號濫用藥物檢驗報告。    │                  │
│  │              │          │              │                          │                  │
├─┼───────┼─────┼───────┼─────────────┼─────────┤
│23│乙○○於95年9 │未經許可持│不另為無罪諭知│                          │一撤銷原判決，改判│
│  │月間某日前，在│有改造手槍│。            │                          │  。              │
│  │臺北縣土城市學│、子彈零件│              │                          │二因持有手槍之低度│
│  │府路某處，向姓│、刀械罪  │              │                          │  行為，為轉讓手槍│
│  │名年籍不詳、綽│          │              │                          │  之高度行為（如下│
│  │號「阿忠」之成│          │              │                          │  列編號27部分）所│
│  │年男子，以    │          │              │                          │  吸收，有實質上一│
│  │80,000元之價格│          │              │                          │  罪關係，爰不另為│
│  │，購得附表三編│          │              │                          │  無罪之諭知，原判│
│  │號5至19、編號 │          │              │                          │  決誤持有與轉讓為│
│  │24、25所示管制│          │              │                          │  數罪，分論併罰，│
│  │槍砲彈藥刀械及│          │              │                          │  尚有未洽，應予撤│
│  │其主要組成零件│          │              │                          │  銷。            │
│  │，而未經許可持│          │              │                          │三為與原判決一貫，│
│  │有之。        │          │              │                          │  方便瞭解，保留  │
│  │              │          │              │                          │                  │
├─┼───────┼─────┼───────┼─────────────┼─────────┤
│24│乙○○於96年1 │共同未經許│處有期徒刑伍年│1.被告乙○○於警詢、偵查  │一撤銷原判決，改判│
│  │月間某日，將其│可，出借具│肆月，併科罰金│  、原審自白（見台灣板橋地│  如宣告刑。      │
│  │上編號26部分如│殺傷力之改│新臺幣拾萬元，│  方法院檢察署96年度偵字第│二撤銷改判理由：  │
│  │附表三編號24、│造手槍    │罰金如易服勞役│  4470號偵查卷一第6頁，卷 │  因持有手槍之低度│
│  │25所示改造手槍│          │，以新臺幣貳仟│  二第12頁，原審卷第154頁 │  行為，為出借手槍│
│  │、子彈出借胡文│          │元折算壹日。扣│  、第157頁）。           │  之高度行為（如下│
│  │豪，並交由其義│          │案改造轉輪手槍│2.證人黃信偉於偵查、原審中│  列編號27部分）所│
│  │子甲○○代為轉│          │壹枝（槍枝管制│  證述（見台灣板橋地方法院│  吸收，不另論罪，│
│  │交。甲○○乃基│          │編號0000000000│  檢察署96年度偵字第4470號│  原判決誤持有與出│
│  │於共同之犯意，│          │）、改造手槍壹│  偵查卷三第107頁，原審卷 │  借，分論併罰，尚│
│  │持上開改造手槍│          │枝（槍枝管制編│  第147頁、第148頁）。    │  有未洽，應予撤銷│
│  │、子彈前往臺北│          │號0000000000，│3.證人陳緞於偵查中證述（見│  。              │
│  │縣土城市○○路│          │含彈匣個）、│  台灣板橋地方法院檢察署96│三乙○○與甲○○為│
│  │3段116巷5號3樓│          │改造手槍壹枝（│  年度偵字第4470號偵查卷一│  共犯，原審誤林宜│
│  │，參與出借交付│          │槍枝管制編號11│  第234頁）。             │  宏為幫助犯。    │
│  │手槍、子彈予胡│          │00000000，含彈│4.被告甲○○於警詢、偵查證│                  │
│  │文豪。        │          │匣壹個）、改造│  述（見台灣板橋地方法院檢│                  │
│  │              │          │子彈伍顆、槍管│  察署96年度偵字第4470號偵│                  │
│  │              │          │及槍機柒拾伍枝│  查卷一第56頁，同偵查卷二│                  │
│  │              │          │、槍枝零件壹批│  第8頁）。               │                  │
│  │              │          │、彈殼陸佰貳拾│5.證人胡文豪於偵查中證述（│                  │
│  │              │          │肆個、彈頭玖佰│  見台灣板橋地方法院檢察署│                  │
│  │              │          │捌拾玖個、扁鑽│  96年度偵字第4470號偵查卷│                  │
│  │              │          │壹枝，均沒收。│  二第31頁至第33頁）。    │                  │
│  │              │          │              │6.通訊監察譯文（見台灣板橋│                  │
│  │              │          │              │  地方法院檢察署96年度偵字│                  │
│  │              │          │              │  第4470號偵查卷一第30頁）│                  │
│  │              │          │              │  。                      │                  │
│  │              │          │              │7.如附表三編號5至14、24、2│                  │
│  │              │          │              │   5所示改造手槍、制式霰彈│                  │
│  │              │          │              │  、子彈、槍枝零件、彈殼、│                  │
│  │              │          │              │  扁鑽扣案。              │                  │
│  │              │          │              │8.內政部警政署刑事警察局96│                  │
│  │              │          │              │  年3月13日刑鑑字第0960029│                  │
│  │              │          │              │   506號槍彈鑑定書，96年7 │                  │
│  │              │          │              │  月4日刑鑑定字第096009143│                  │
│  │              │          │              │  1號函、台北縣政府警察局9│                  │
│  │              │          │              │  6年3月3日北縣警保字第096│                  │
│  │              │          │              │  0025801號函暨鑑驗證明。 │                  │
│  │              │          │              │                          │                  │
└─┴───────┴─────┴───────┴─────────────┴─────────┘
┌─────────────────────────────────────┬─────────┐
│附表二                                                                    │                  │
├─┬───────┬─────┬───────┬─────────────┼─────────┤
│編│犯罪事實      │罪名      │宣告刑        │證    據                  │備  考            │
│號│              │          │              │                          │                  │
├─┼───────┼─────┼───────┼─────────────┼─────────┤
│1 │乙○○與其義子│共同販賣第│處有期徒刑柒年│1.被告乙○○於警詢、偵查、│一撤銷原判決，改判│
│  │甲○○基於共同│二級毒品  │貳月。扣案帳冊│  原審自白（見台灣板橋地方│  如宣告刑。      │
│  │之犯意，乙○○│          │壹份，沒收。販│  法院檢察署96年度偵字第44│二撤銷改判理由：  │
│  │與胡文豪談妥，│          │賣毒品所得新臺│  70號偵查卷一第5頁，卷二 │(一)甲基安非他命包裝│
│  │於95年9月24日 │          │幣柒仟元與林宜│  第12頁，原審卷第19頁、第│  袋與甲基安非他命│
│  │（起訴書誤載為│          │宏連帶沒收，如│  68頁、第98頁、第191頁） │  未析離（詳前濫用│
│  │96年9月24日， │          │全部或一部不能│  。                      │  藥物檢驗報告），│
│  │應予更正）晚間│          │沒收時，以其財│2.被告甲○○於警詢、偵查、│  無從將甲基安非他│
│  │8時許，在臺北 │          │產抵償之。    │  原審自白（見台灣板橋地方│  命抽出銷燬，再將│
│  │縣中和市○○路│          │              │  法院檢察署96年度偵字第44│  包裝袋沒收，原審│
│  │3段116巷5號3樓│          │              │  70號偵查卷一第56頁、第57│  誤將甲基安非他命│
│  │胡文豪住處，以│          │              │  頁，同偵查卷三第45頁、第│  沒收銷燬，包裝袋│
│  │7,000元之價格 │          │              │  46頁，96年度聲羈字第544 │  沒收。          │
│  │，販賣含袋重2 │          │              │  號卷第7頁，原審卷第19頁 │(二)乙○○與甲○○為│
│  │公克之甲基安非│          │              │  、第68頁）。            │  共犯，原審誤林宜│
│  │他命予胡文豪。│          │              │3.證人胡文豪於偵查證述（見│  宏為幫助犯。    │
│  │乙○○將甲基安│          │              │  台灣板橋地方法院檢察署96│                  │
│  │非他命交付林宜│          │              │  年度偵字第4470號偵查卷二│                  │
│  │宏送交胡文豪，│          │              │  第31頁、第32頁、第33頁）│                  │
│  │胡文豪將7,000 │          │              │  。                      │                  │
│  │元價金交付林宜│          │              │4.通訊監察譯文（見台灣板橋│                  │
│  │宏轉交乙○○。│          │              │  地方法院檢察署96年度偵字│                  │
│  │              │          │              │  第4470號偵查卷一第211頁 │                  │
│  │              │          │              │  ）。                    │                  │
│  │              │          │              │5.甲基安非他命5包、分裝袋9│                  │
│  │              │          │              │  包、帳冊1份扣案。       │                  │
│  │              │          │              │6.台灣檢驗科技股份有限公司│                  │
│  │              │          │              │  96年4月30日CH/2007/40652│                  │
│  │              │          │              │  號濫用藥物檢驗報告。    │                  │
│  │              │          │              │                          │                  │
├─┼───────┼─────┼───────┼─────────────┼─────────┤
│2 │乙○○與其義子│共同販賣第│處有期徒刑柒年│1.被告乙○○於警詢、偵查、│一撤銷原判決，改判│
│  │甲○○基於共同│二級毒品  │貳月。扣案帳冊│  原審自白（見台灣板橋地方│  如宣告刑。      │
│  │之犯意，乙○○│          │壹份，沒收。販│  法院檢察署96年度偵字第44│二撤銷改判理由：  │
│  │與朱曙明談妥，│          │賣毒品所得新臺│  70號偵查卷一第5頁，卷二 │(一)甲基安非他命包裝│
│  │於95年9月25日 │          │幣仟伍佰元與│  第12頁，原審卷第19頁、第│  袋與甲基安非他命│
│  │中午12時許，在│          │甲○○連帶沒收│  68頁、第98頁、第191頁） │  未析離（詳前濫用│
│  │臺北縣土城市學│          │，如全部或一部│  。                      │  藥物檢驗報告），│
│  │府路某處，以  │          │不能沒收時，以│2.被告甲○○於警詢、偵查、│  無從將甲基安非他│
│  │3,500元之價格 │          │其財產抵償之。│  原審自白（見台灣板橋地方│  命抽出銷燬，再將│
│  │，販賣含袋重1 │          │              │  法院檢察署96年度偵字第44│  包裝袋沒收，原審│
│  │公克之甲基安非│          │              │  70號偵查卷一第56頁、第57│  誤將甲基安非他命│
│  │他命予朱曙明。│          │              │  頁，同偵查卷三第45頁、第│  沒收銷燬，包裝袋│
│  │乙○○將甲基安│          │              │  46頁，96年度聲羈字第544 │  沒收。          │
│  │非他命交付林宜│          │              │  號卷第7頁，原審卷第19頁 │(二)乙○○與甲○○為│
│  │宏送交朱曙明。│          │              │  、第68頁）。            │  共犯，原審誤林宜│
│  │              │          │              │3.證人朱曙明於警詢、偵查中│  宏為幫助犯。    │
│  │              │          │              │  證述（見台灣板橋地方法院│                  │
│  │              │          │              │  檢察署96年度偵字第4470號│                  │
│  │              │          │              │  偵查卷一第265頁，卷二第6│                  │
│  │              │          │              │  4頁、第65頁），於本院證 │                  │
│  │              │          │              │  述甲○○交付甲基安非他命│                  │
│  │              │          │              │  （見上訴卷一第226頁）。 │                  │
│  │              │          │              │4.通訊監察譯文（見台灣板橋│                  │
│  │              │          │              │  地方法院檢察署96年度偵字│                  │
│  │              │          │              │  第4470號偵查卷一第272頁 │                  │
│  │              │          │              │  ）。                    │                  │
│  │              │          │              │5.甲基安非他命5包、分裝袋9│                  │
│  │              │          │              │  包、帳冊1份扣案。       │                  │
│  │              │          │              │6.台灣檢驗科技股份有限公司│                  │
│  │              │          │              │  96年4月30日CH/2007/40652│                  │
│  │              │          │              │  號濫用藥物檢驗報告。    │                  │
│  │              │          │              │                          │                  │
├─┼───────┼─────┼───────┼─────────────┼─────────┤
│3 │乙○○與其義子│共同販賣第│處有期徒刑柒年│1.被告乙○○於警詢、偵查、│一撤銷原判決，改判│
│  │甲○○基於共同│二級毒品  │貳月。扣案帳冊│  原審自白（見台灣板橋地方│  如宣告刑。      │
│  │之犯意，乙○○│          │壹份，沒收。販│  法院檢察署96年度偵字第44│二撤銷改判理由：  │
│  │與朱曙明談妥，│          │賣毒品所得新臺│  70號偵查卷一第5頁，卷二 │(一)甲基安非他命包裝│
│  │於95年9月27日 │          │幣仟伍佰元與│  第12頁，原審卷第19頁、第│  袋與甲基安非他命│
│  │凌晨4時許，在 │          │甲○○連帶沒收│  68頁、第98頁、第191頁） │  未析離（詳前濫用│
│  │臺北縣土城市學│          │，如全部或一部│  。                      │  藥物檢驗報告），│
│  │府路某處，以  │          │不能沒收時，以│                          │  無從將甲基安非他│
│  │3,500元之價格 │          │其財產抵償之。│2.被告甲○○於警詢、偵查、│  命抽出銷燬，再將│
│  │，販賣含袋重1 │          │              │  原審自白（見台灣板橋地方│  包裝袋沒收，原審│
│  │公克之甲基安非│          │              │  法院檢察署96年度偵字第44│  誤將甲基安非他命│
│  │他命予朱曙明。│          │              │  70號偵查卷一第56頁、第57│  沒收銷燬，包裝袋│
│  │乙○○將甲基安│          │              │  頁，同偵查卷三第45頁、第│  沒收。          │
│  │非他命交付林宜│          │              │  46頁，96年度聲羈字第544 │(二)乙○○與甲○○為│
│  │宏送交朱曙明。│          │              │  號卷第7頁，原審卷第19頁 │  共犯，原審誤林宜│
│  │              │          │              │  、第68頁）。            │  宏為幫助犯。    │
│  │              │          │              │3.證人朱曙明於偵查證述（見│                  │
│  │              │          │              │  台灣板橋地方法院檢察署96│                  │
│  │              │          │              │  年度偵字第4470號偵查卷一│                  │
│  │              │          │              │  第265頁，卷二第64頁、第6│                  │
│  │              │          │              │  5頁），於本院證述甲○○ │                  │
│  │              │          │              │  交付甲基非他命（見上訴卷│                  │
│  │              │          │              │  一第226頁）。           │                  │
│  │              │          │              │4.通訊監察譯文（見台灣板橋│                  │
│  │              │          │              │  地方法院檢察署96年度偵字│                  │
│  │              │          │              │  第4470號偵查卷一第272頁 │                  │
│  │              │          │              │  ）。                    │                  │
│  │              │          │              │5.甲基安非他命5包、分裝袋9│                  │
│  │              │          │              │  包、帳冊1份扣案。       │                  │
│  │              │          │              │6.台灣檢驗科技股份有限公司│                  │
│  │              │          │              │  96年4月30日CH/2007/40652│                  │
│  │              │          │              │  號濫用藥物檢驗報告。    │                  │
│  │              │          │              │                          │                  │
│  │              │          │              │                          │                  │
├─┼───────┼─────┼───────┼─────────────┼─────────┤
│4 │乙○○與其義子│共同販賣第│處有期徒刑柒年│1.被告乙○○於警詢、偵查、│一撤銷原判決，改判│
│  │甲○○基於共同│二級毒品  │貳月。扣案帳冊│  原審自白（見台灣板橋地方│  如宣告刑。      │
│  │之犯意，乙○○│          │壹份，沒收。販│  法院檢察署96年度偵字第44│二撤銷改判理由：  │
│  │與朱曙明談妥，│          │賣毒品所得新臺│  70號偵查卷一第5頁，卷二 │(一)甲基安非他命包裝│
│  │於95年11月中旬│          │幣仟伍佰元與│  第12頁，原審卷第19頁、第│  袋與甲基安非他命│
│  │某日，在臺北縣│          │甲○○連帶沒收│  68頁、第98頁、第191頁） │  未析離（詳前濫用│
│  │土城市○○路某│          │，如全部或一部│  。                      │  藥物檢驗報告），│
│  │處，以3,500元 │          │不能沒收時，以│2.被告甲○○於警詢、偵查、│  無從將甲基安非他│
│  │之價格，販賣含│          │其財產抵償之。│  原審自白（見台灣板橋地方│  命抽出銷燬，再將│
│  │袋重1公克之甲 │          │              │  法院檢察署96年度偵字第44│  包裝袋沒收，原審│
│  │基安非他命予朱│          │              │  70號偵查卷一第56頁、第57│  誤將甲基安非他命│
│  │曙明。乙○○將│          │              │  頁，同偵查卷三第45頁、第│  沒收銷燬，包裝袋│
│  │甲基安非他命交│          │              │  46頁，96年度聲羈字第544 │  沒收。          │
│  │付甲○○送交朱│          │              │  號卷第7頁，原審卷第19頁 │(二)乙○○與甲○○為│
│  │曙明。        │          │              │  、第68頁）。            │  共犯，原審誤林宜│
│  │              │          │              │3.證人朱曙明於偵查證述（見│  宏為幫助犯。    │
│  │              │          │              │  台灣板橋地方法院檢察署96│                  │
│  │              │          │              │  年度偵字第4470號偵查卷一│                  │
│  │              │          │              │  第265頁，卷二第64頁）。 │                  │
│  │              │          │              │4.於本院證述甲○○交付甲基│                  │
│  │              │          │              │  安非他命（見上訴卷一第22│                  │
│  │              │          │              │  6頁）                   │                  │
│  │              │          │              │5.甲基安非他命5包、分裝袋9│                  │
│  │              │          │              │  包、帳冊1份扣案。       │                  │
│  │              │          │              │6.台灣檢驗科技股份有限公司│                  │
│  │              │          │              │  96年4月30日CH/2007/40652│                  │
│  │              │          │              │  號濫用藥物檢驗報告。    │                  │
│  │              │          │              │                          │                  │
│  │              │          │              │                          │                  │
├─┼───────┼─────┼───────┼─────────────┼─────────┤
│5 │乙○○與其義子│共同販賣第│處有期徒刑柒年│1.被告乙○○於警詢、偵查、│一撤銷原判決，改判│
│  │甲○○基於共同│二級毒品  │貳月。扣案帳冊│  原審自白（見台灣板橋地方│  如宣告刑。      │
│  │之犯意，乙○○│          │壹份，沒收。販│  法院檢察署96年度偵字第44│二撤銷改判理由：  │
│  │與何定哲談妥，│          │賣毒品所得新臺│  70號偵查卷一第5頁，卷二 │(一)甲基安非他命包裝│
│  │於95年12月1日 │          │幣壹仟元與林宜│  第12頁，原審卷第19頁、第│  袋與甲基安非他命│
│  │晚間9時30分許 │          │宏連帶沒收，如│  68頁、第98頁、第191頁） │  未析離（詳前濫用│
│  │，在臺北縣土城│          │全部或一部不能│  。                      │  藥物檢驗報告），│
│  │市○○路、金城│          │沒收時，以其財│2.被告甲○○於警詢、偵查、│  無從將甲基安非他│
│  │路交岔路口廣川│          │產抵償之。    │  原審自白（見台灣板橋地方│  命抽出銷燬，再將│
│  │醫院前，以    │          │              │  法院檢察署96年度偵字第44│  包裝袋沒收，原審│
│  │1,000元之價格 │          │              │  70號偵查卷一第56頁、第57│  誤將甲基安非他命│
│  │，販賣甲基安非│          │              │  頁，同偵查卷三第45頁、第│  沒收銷燬，包裝袋│
│  │他命少許予何定│          │              │  46頁，96年度聲羈字第544 │  沒收。          │
│  │哲。乙○○將甲│          │              │  號卷第7頁，原審卷第19頁 │(二)乙○○與甲○○為│
│  │基安非他命交付│          │              │  、第68頁），於本院證述林│  共犯，原審誤林宜│
│  │甲○○送交何定│          │              │  宜宏交付甲基安非他命（見│  宏為幫助犯。    │
│  │哲。          │          │              │  上訴卷一第224之1頁）。  │                  │
│  │              │          │              │3.證人何定哲於警詢、偵查中│                  │
│  │              │          │              │  證述（見台灣板橋地方法院│                  │
│  │              │          │              │  檢察署96年度偵字第4470號│                  │
│  │              │          │              │  偵查卷一第219頁至第222頁│                  │
│  │              │          │              │  ，卷二第28頁）。        │                  │
│  │              │          │              │4.通訊監察譯文（見台灣板橋│                  │
│  │              │          │              │  地方法院檢察署96年度偵字│                  │
│  │              │          │              │  第4470號偵查卷一第230頁 │                  │
│  │              │          │              │  、第231頁）。           │                  │
│  │              │          │              │5.甲基安非他命5包、分裝袋9│                  │
│  │              │          │              │  包、帳冊1份扣案。       │                  │
│  │              │          │              │6.台灣檢驗科技股份有限公司│                  │
│  │              │          │              │  96年4月30日CH/2007/40652│                  │
│  │              │          │              │  號濫用藥物檢驗報告。    │                  │
│  │              │          │              │                          │                  │
├─┼───────┼─────┼───────┼─────────────┼─────────┤
│ 6│乙○○與其義子│共同販賣第│處有期徒刑柒年│1.被告乙○○於警詢、偵查、│一撤銷原判決，改判│
│  │甲○○基於共同│二級毒品  │貳月。扣案帳冊│  原審自白（見台灣板橋地方│  如宣告刑。      │
│  │之犯意，乙○○│          │壹份，沒收。販│  法院檢察署96年度偵字第44│二撤銷改判理由：  │
│  │與潘添喜談妥，│          │賣毒品所得新臺│  70號偵查卷一第5頁，卷二 │(一)甲基安非他命包裝│
│  │於95年12月6日 │          │幣壹仟元與林宜│  第12頁，原審卷第19頁、第│  袋與甲基安非他命│
│  │下午2時許，在 │          │宏連帶沒收，如│  68頁、第98頁、第191頁） │  未析離（詳前濫用│
│  │臺北縣土城市永│          │全部或一部不能│  。                      │  藥物檢驗報告），│
│  │寧路某便利商店│          │沒收時，以其財│2.被告甲○○於警詢、偵查、│  無從將甲基安非他│
│  │前，以1,000元 │          │產抵償之。    │  原審自白（見台灣板橋地方│  命抽出銷燬，再將│
│  │之價格，販賣甲│          │              │  法院檢察署96年度偵字第44│  包裝袋沒收，原審│
│  │基安非他命少許│          │              │  70號偵查卷一第56頁、第57│  誤將甲基安非他命│
│  │予潘添喜。楊銘│          │              │  頁，同偵查卷三第45頁、第│  沒收銷燬，包裝袋│
│  │鵬將甲基安非他│          │              │  46頁，96年度聲羈字第544 │  沒收。          │
│  │命交付甲○○送│          │              │  號卷第7頁，原審卷第19頁 │(二)乙○○與甲○○為│
│  │交潘添喜。潘添│          │              │  、第68頁）。            │  共犯，原審誤林宜│
│  │喜將1,000元價 │          │              │3.證人潘添喜於警詢、偵查中│  宏為幫助犯。    │
│  │金交付甲○○轉│          │              │  證述（見台灣板橋地方法院│                  │
│  │交乙○○收受。│          │              │  檢察署96年度偵字第4470號│                  │
│  │              │          │              │  偵查卷一第423頁、第424頁│                  │
│  │              │          │              │  ，同上偵查卷二第98頁背面│                  │
│  │              │          │              │  、第99頁），於本院證述交│                  │
│  │              │          │              │  付價金予甲○○（見上訴卷│                  │
│  │              │          │              │  一第228頁背面）。       │                  │
│  │              │          │              │4.通訊監察譯文（見台灣板橋│                  │
│  │              │          │              │  地方法院檢察署96年度偵字│                  │
│  │              │          │              │  第4470號偵查卷一第430頁 │                  │
│  │              │          │              │  ）。                    │                  │
│  │              │          │              │5.甲基安非他命5包、分裝袋9│                  │
│  │              │          │              │  包、帳冊1份扣案。       │                  │
│  │              │          │              │6.台灣檢驗科技股份有限公司│                  │
│  │              │          │              │  96年4月30日CH/2007/40652│                  │
│  │              │          │              │  號濫用藥物檢驗報告。    │                  │
│  │              │          │              │                          │                  │
│  │              │          │              │                          │                  │
│  │              │          │              │                          │                  │
│  │              │          │              │                          │                  │
│  │              │          │              │                          │                  │
├─┼───────┼─────┼───────┼─────────────┼─────────┤
│ 7│乙○○與其義子│共同販賣第│處有期徒刑柒年│1.被告乙○○於警詢、偵查、│一撤銷原判決，改判│
│  │甲○○基於共同│二級毒品  │貳月。扣案帳冊│  原審自白（見台灣板橋地方│  如宣告刑。      │
│  │之犯意，乙○○│          │壹份，沒收。販│  法院檢察署96年度偵字第44│二撤銷改判理由：  │
│  │與吳明春談妥，│          │賣毒品所得新臺│  70號偵查卷一第5頁，卷二 │(一)甲基安非他命包裝│
│  │於95年12月10日│          │幣壹仟元與林宜│  第12頁，原審卷第19頁、第│  袋與甲基安非他命│
│  │中午12時許，在│          │宏連帶沒收，如│  68頁、第98頁、第191頁） │  未析離（詳前濫用│
│  │臺北縣土城市學│          │全部或一部不能│  。                      │  藥物檢驗報告），│
│  │士路33巷3號吳 │          │沒收時，以其財│2.被告甲○○於警詢、偵查、│  無從將甲基安非他│
│  │明春住處樓下，│          │產抵償之。    │  原審自白（見台灣板橋地方│  命抽出銷燬，再將│
│  │以1,000元之價 │          │              │  法院檢察署96年度偵字第44│  包裝袋沒收，原審│
│  │格，販賣甲基安│          │              │  70號偵查卷一第56頁、第57│  誤將甲基安非他命│
│  │非他命少許予吳│          │              │  頁，同偵查卷三第45頁、第│  沒收銷燬，包裝袋│
│  │明春。乙○○將│          │              │  46頁，96年度聲羈字第544 │  沒收。          │
│  │甲基安非他命交│          │              │  號卷第7頁，原審卷第19頁 │(二)乙○○與甲○○為│
│  │付甲○○送交吳│          │              │  、第68頁）。            │  共犯，原審誤林宜│
│  │明春，吳明春將│          │              │3.證人吳明春於警詢及偵查中│  宏為幫助犯。    │
│  │1,000元價金交 │          │              │  證述（見台灣板橋地方法院│                  │
│  │甲○○轉交楊銘│          │              │  檢察署96年度偵字第4470號│                  │
│  │鵬收受。      │          │              │  偵查卷一第395頁至第399頁│                  │
│  │              │          │              │  ，同上偵查卷二第90頁、第│                  │
│  │              │          │              │  91 頁），於本院證述林宜 │                  │
│  │              │          │              │  宏交付甲基安非他命並收受│                  │
│  │              │          │              │  金錢（見上訴卷一第229頁 │                  │
│  │              │          │              │  背面）。                │                  │
│  │              │          │              │4.通訊監察譯文（見台灣板橋│                  │
│  │              │          │              │  地方法院檢察署96年度偵字│                  │
│  │              │          │              │  第4470號偵查卷一第401頁 │                  │
│  │              │          │              │  ）。                    │                  │
│  │              │          │              │5.甲基安非他命5包、分裝袋9│                  │
│  │              │          │              │  包、帳冊1份扣案。       │                  │
│  │              │          │              │6.台灣檢驗科技股份有限公司│                  │
│  │              │          │              │  96年4月30日CH/2007/40652│                  │
│  │              │          │              │  號濫用藥物檢驗報告。    │                  │
│  │              │          │              │                          │                  │
├─┼───────┼─────┼───────┼─────────────┼─────────┤
│ 8│乙○○與其義子│共同販賣第│處有期徒刑柒年│1.被告乙○○於警詢、偵查、│一撤銷原判決，改判│
│  │甲○○基於共同│二級毒品  │貳月。扣案帳冊│  原審自白（見台灣板橋地方│  如宣告刑。      │
│  │之犯意，乙○○│          │壹份，沒收。販│  法院檢察署96年度偵字第44│二撤銷改判理由：  │
│  │與潘添喜談妥，│          │賣毒品所得新臺│  70號偵查卷一第5頁，卷二 │(一)甲基安非他命包裝│
│  │於95年12月13日│          │幣壹仟元與林宜│  第12頁，原審卷第19頁、第│  袋與甲基安非他命│
│  │上午9時許，在 │          │宏連帶沒收，如│  68頁、第98頁、第191頁） │  未析離（詳前濫用│
│  │臺北縣土城市永│          │全部或一部不能│  。                      │  藥物檢驗報告），│
│  │寧路某便利商店│          │沒收時，以其財│2.被告甲○○於警詢、偵查、│  無從將甲基安非他│
│  │前，以1,000元 │          │產抵償之。    │  原審自白（見台灣板橋地方│  命抽出銷燬，再將│
│  │之價格，販賣甲│          │              │  法院檢察署96年度偵字第44│  包裝袋沒收，原審│
│  │基安非他命少許│          │              │  70號偵查卷一第56頁、第57│  誤將甲基安非他命│
│  │予潘添喜。楊銘│          │              │  頁，同偵查卷三第45頁、第│  沒收銷燬，包裝袋│
│  │鵬將甲基安非他│          │              │  46頁，96年度聲羈字第544 │  沒收。          │
│  │命交付甲○○送│          │              │  號卷第7頁，原審卷第19頁 │(二)乙○○與甲○○為│
│  │交潘添喜，潘添│          │              │  、第68頁）。            │  共犯，原審誤林宜│
│  │喜將1,000元價 │          │              │3.證人潘添喜於警詢、偵查中│  宏為幫助犯。    │
│  │金交付甲○○轉│          │              │  證述（見台灣板橋地方法院│                  │
│  │交乙○○收受。│          │              │  檢察署96年度偵字第4470號│                  │
│  │              │          │              │  偵查卷一第423頁、第424頁│                  │
│  │              │          │              │  ，同上偵查卷二第98頁背面│                  │
│  │              │          │              │  、第99頁），於本院證述交│                  │
│  │              │          │              │  付價金予甲○○（見上訴卷│                  │
│  │              │          │              │  一第228頁背面）。       │                  │
│  │              │          │              │4.通訊監察譯文（見台灣板橋│                  │
│  │              │          │              │  地方法院檢察署96年度偵字│                  │
│  │              │          │              │  第4470號偵查卷一第430頁 │                  │
│  │              │          │              │  ）。                    │                  │
│  │              │          │              │5.甲基安非他命5包、分裝袋9│                  │
│  │              │          │              │  包、帳冊1份扣案。       │                  │
│  │              │          │              │6.台灣檢驗科技股份有限公司│                  │
│  │              │          │              │  96年4月30日CH/2007/40652│                  │
│  │              │          │              │  號濫用藥物檢驗報告。    │                  │
│  │              │          │              │                          │                  │
├─┼───────┼─────┼───────┼─────────────┼─────────┤
│ 9│乙○○與其義子│共同販賣第│處有期徒刑柒年│1.被告乙○○於警詢、偵查、│一撤銷原判決，改判│
│  │甲○○基於共同│二級毒品  │貳月。扣案帳冊│  原審自白（見台灣板橋地方│  如宣告刑。      │
│  │之犯意，乙○○│          │壹份，沒收。販│  法院檢察署96年度偵字第44│二撤銷改判理由：  │
│  │與丙○○談妥，│          │賣毒品所得新臺│  70號偵查卷一第5頁，卷二 │(一)甲基安非他命包裝│
│  │於95年12月下旬│          │幣仟元與林宜│  第12頁，原審卷第19頁、第│  袋與甲基安非他命│
│  │某日，在本院前│          │宏連帶沒收，如│  68頁、第98頁、第191頁） │  未析離（詳前濫用│
│  │，以3,000元之 │          │全部或一部不能│  。                      │  藥物檢驗報告），│
│  │對價，販賣甲基│          │沒收時，以其財│2.被告甲○○於警詢、偵查、│  無從將甲基安非他│
│  │安非他命含袋重│          │產抵償之。    │  原審自白（見台灣板橋地方│  命抽出銷燬，再將│
│  │1公克予丙○○ │          │              │  法院檢察署96年度偵字第44│  包裝袋沒收，原審│
│  │。乙○○將甲基│          │              │  70號偵查卷一第56頁、第57│  誤將甲基安非他命│
│  │安非他命交付林│          │              │  頁，同偵查卷三第45頁、第│  沒收銷燬，包裝袋│
│  │宜宏送交丙○○│          │              │  46頁，96年度聲羈字第544 │  沒收。          │
│  │，丙○○將    │          │              │  號卷第7頁，原審卷第19頁 │(二)乙○○與甲○○為│
│  │3,000元價金交 │          │              │  、第68頁）。            │  共犯，原審誤林宜│
│  │付甲○○轉交楊│          │              │3.證人丙○○於偵查中證述（│  宏為幫助犯。    │
│  │銘鵬收受。    │          │              │  見台灣板橋地方法院檢察署│                  │
│  │              │          │              │  96年度偵字第4470號偵查卷│                  │
│  │              │          │              │  三第94頁、第95頁）。    │                  │
│  │              │          │              │4.甲基安非他命5包、分裝袋9│                  │
│  │              │          │              │  包、帳冊1份扣案。       │                  │
│  │              │          │              │5.台灣檢驗科技股份有限公司│                  │
│  │              │          │              │  96年4月30日CH/2007/40652│                  │
│  │              │          │              │  號濫用藥物檢驗報告。    │                  │
│  │              │          │              │                          │                  │
├─┼───────┼─────┼───────┼─────────────┼─────────┤
│10│乙○○於96年1 │共同販賣第│處有期徒刑柒年│1.被告乙○○於警詢、偵查、│一撤銷原判決，改判│
│  │月18日下午1時 │二級毒品  │貳月。扣案帳冊│  原審自白（見台灣板橋地方│  如宣告刑。      │
│  │許，在臺北縣土│          │壹份，沒收。販│  法院檢察署96年度偵字第44│二撤銷改判理由：  │
│  │城市○○路、金│          │賣毒品所得新臺│  70號偵查卷一第5頁，卷二 │(一)甲基安非他命包裝│
│  │城路交岔路口廣│          │幣壹仟元與林宜│  第12頁，原審卷第19頁、第│  袋與甲基安非他命│
│  │川醫院前，以  │          │宏連帶沒收，如│  68頁、第98頁、第191頁） │  未析離（詳前濫用│
│  │1,000元之價格 │          │全部或一部不能│  。                      │  藥物檢驗報告），│
│  │，販賣甲基安非│          │沒收時，以其財│2.被告甲○○於警詢、偵查、│  無從將甲基安非他│
│  │他命少許予何定│          │產抵償之。    │  原審自白（見台灣板橋地方│  命抽出銷燬，再將│
│  │哲。乙○○將甲│          │              │  法院檢察署96年度偵字第44│  包裝袋沒收，原審│
│  │基安非他命交付│          │              │  70號偵查卷一第56頁、第57│  誤將甲基安非他命│
│  │甲○○送交何定│          │              │  頁，同偵查卷三第45頁、第│  沒收銷燬，包裝袋│
│  │哲。          │          │              │  46頁，96年度聲羈字第544 │  沒收。          │
│  │              │          │              │  號卷第7頁，原審卷第19頁 │(二)乙○○與甲○○為│
│  │              │          │              │  、第68頁）。            │  共犯，原審誤為幫│
│  │              │          │              │3.證人何定哲於警詢、偵查中│  助犯。          │
│  │              │          │              │  證述（見台灣板橋地方法院│                  │
│  │              │          │              │  檢察署96年度偵字第4470號│                  │
│  │              │          │              │  偵查卷一第219頁至第222頁│                  │
│  │              │          │              │  ，卷二第29頁），於本院證│                  │
│  │              │          │              │  述甲○○交付甲基安非他命│                  │
│  │              │          │              │  （見上訴卷一第224之1頁）│                  │
│  │              │          │              │  。                      │                  │
│  │              │          │              │4.通訊監察譯文（見台灣板橋│                  │
│  │              │          │              │  地方法院檢察署96年度偵字│                  │
│  │              │          │              │  第4470號偵查卷一第231頁 │                  │
│  │              │          │              │  ）。                    │                  │
│  │              │          │              │                          │                  │
├─┼───────┼─────┼───────┼─────────────┼─────────┤
│11│乙○○與其義子│共同販賣第│處有期徒刑柒年│1.被告乙○○於警詢、偵查、│一撤銷原判決，改判│
│  │甲○○基於共同│二級毒品  │貳月。扣案帳冊│  原審自白（見台灣板橋地方│  如宣告刑。      │
│  │之犯意，乙○○│          │壹份，沒收。販│  法院檢察署96年度偵字第44│二撤銷改判理由：  │
│  │與毛進豐談妥，│          │賣毒品所得新臺│  70號偵查卷一第5頁，卷二 │(一)甲基安非他命包裝│
│  │於96年1月19日 │          │幣壹萬玖仟伍佰│  第12頁，原審卷第19頁、第│  袋與甲基安非他命│
│  │上午8時許，在 │          │元與甲○○連帶│  68頁、第98頁、第191頁） │  未析離（詳前濫用│
│  │臺北縣中和市圓│          │沒收，如全部或│  。                      │  藥物檢驗報告），│
│  │通路、中正路口│          │一部不能沒收時│2.被告甲○○於警詢、偵查、│  無從將甲基安非他│
│  │之85℃咖啡館，│          │，以其財產抵償│  原審自白（見台灣板橋地方│  命抽出銷燬，再將│
│  │以19,500元之對│          │之。          │  法院檢察署96年度偵字第44│  包裝袋沒收，原審│
│  │價，販賣含袋重│          │              │  70號偵查卷一第56頁、第57│  誤將甲基安非他命│
│  │9.375公克之甲 │          │              │  頁，同偵查卷三第45頁、第│  沒收銷燬，包裝袋│
│  │基安非他命予毛│          │              │  46頁，96年度聲羈字第544 │  沒收。          │
│  │進豐。乙○○將│          │              │  號卷第7頁，原審卷第19頁 │(二)乙○○與甲○○為│
│  │甲基安非他命交│          │              │  、第68頁）。            │  共犯，原審誤林宜│
│  │付甲○○送交毛│          │              │3.證人毛進豐於警詢、偵查中│  宏為幫助犯。    │
│  │進豐。        │          │              │  證述（見台灣板橋地方法院│                  │
│  │              │          │              │  檢察署96年度偵字第4470號│                  │
│  │              │          │              │  偵查卷一第163頁、第164頁│                  │
│  │              │          │              │  、第165頁，同上偵查卷二 │                  │
│  │              │          │              │  第39頁背面、第40頁）。  │                  │
│  │              │          │              │4.通訊監察譯文（見台灣板橋│                  │
│  │              │          │              │  地方法院檢察署96年度偵字│                  │
│  │              │          │              │  第4470號偵查卷一第176頁 │                  │
│  │              │          │              │   ）。                   │                  │
│  │              │          │              │5.甲基安非他命5包、分裝袋9│                  │
│  │              │          │              │  包、帳冊1份扣案。       │                  │
│  │              │          │              │6.台灣檢驗科技股份有限公司│                  │
│  │              │          │              │  96年4月30日CH/2007/40652│                  │
│  │              │          │              │  號濫用藥物檢驗報告。    │                  │
│  │              │          │              │                          │                  │
├─┼───────┼─────┼───────┼─────────────┼─────────┤
│12│乙○○與其義子│共同販賣第│處有期徒刑柒年│1.被告乙○○於警詢、偵查、│一撤銷原判決，改判│
│  │甲○○基於共同│二級毒品  │貳月。扣案甲基│  原審自白（見台灣板橋地方│  如宣告刑。      │
│  │之犯意，乙○○│          │安非他命伍包（│  法院檢察署96年度偵字第44│二撤銷改判理由：  │
│  │與毛進豐談妥，│          │含包裝袋驗餘毛│  70號偵查卷一第5頁，卷二 │(一)甲基安非他命包裝│
│  │於96年1月29日 │          │重肆點伍壹柒公│  第12頁，原審卷第19頁、第│  袋與甲基安非他命│
│  │凌晨2時許，在 │          │克），沒收銷燬│  68頁、第98頁、第191頁） │  未析離（詳前濫用│
│  │臺北縣土城市中│          │之。分裝袋玖包│  。                      │  藥物檢驗報告），│
│  │華路1段海霸王 │          │、帳冊壹份，均│2.被告甲○○於警詢、偵查、│  無從將甲基安非他│
│  │餐廳附近，以  │          │沒收。販賣毒品│  原審自白（見台灣板橋地方│  命抽出銷燬，再將│
│  │15,000元之價格│          │所得新臺幣壹萬│  法院檢察署96年度偵字第44│  包裝袋沒收，原審│
│  │，販賣含袋重7 │          │伍仟元與甲○○│  70號偵查卷一第56頁、第57│  誤將甲基安非他命│
│  │公克之甲基安非│          │連帶沒收，如全│  頁，同偵查卷三第45頁、第│  沒收銷燬，包裝袋│
│  │他命予毛進豐。│          │部或一部不能沒│  46頁，96年度聲羈字第544 │  沒收。          │
│  │乙○○將甲基安│          │收時，以其財產│  號卷第7頁，原審卷第19頁 │(二)乙○○與甲○○為│
│  │非他命交付林宜│          │抵償之。      │  、68頁）。              │  共犯，原審誤林宜│
│  │宏送交毛進豐，│          │              │3.證人毛進豐於警詢、偵查中│  宏為幫助犯。    │
│  │毛進豐將15000 │          │              │  證述（見台灣板橋地方法院│                  │
│  │元價金交甲○○│          │              │  檢察署96年度偵字第4470號│                  │
│  │轉交乙○○收受│          │              │  偵查卷一第163頁、第164頁│                  │
│  │（乙○○自96年│          │              │  ，同上偵查卷二第39頁、第│                  │
│  │1月27日晚間11 │          │              │  40頁），於本院證述甲○○│                  │
│  │時許起，與毛進│          │              │  交付甲基安非他命，並收受│                  │
│  │豐聯繫為本件毒│          │              │  價金（見上訴卷一第223頁 │                  │
│  │品交易，公訴人│          │              │  ）。                    │                  │
│  │將其議價過程列│          │              │4.通訊監察譯文（見台灣板橋│                  │
│  │入起訴書犯罪事│          │              │  地方法院檢察署96年度偵字│                  │
│  │實欄第二項之附│          │              │  第4470號偵查卷一第179頁 │                  │
│  │表中，容有誤會│          │              │  、第180頁）。           │                  │
│  │，應予更正）。│          │              │5.甲基安非他命5包、分裝袋9│                  │
│  │              │          │              │  包、帳冊1份扣案。       │                  │
│  │              │          │              │6.台灣檢驗科技股份有限公司│                  │
│  │              │          │              │  96年4月30日CH/2007/40652│                  │
│  │              │          │              │  號濫用藥物檢驗報告。    │                  │
├─┼───────┼─────┼───────┼─────────────┼─────────┤
│13│乙○○於96年1 │共同未經許│處有期徒刑伍年│1.被告乙○○於警詢、偵查  │一撤銷原判決，改判│
│  │月間某日，將其│可，出借具│肆月，併科罰金│  、原審自白（見台灣板橋地│  如宣告刑。      │
│  │上編號26部分如│殺傷力之改│新臺幣伍萬元，│  方法院檢察署96年度偵字第│二撤銷改判理由：  │
│  │附表三編號24、│造手槍    │罰金如易服勞役│  4470號偵查卷一第6頁，卷 │  因持有手槍之低度│
│  │25所示改造手槍│          │，以新臺幣貳仟│  二第12頁，原審卷第154頁 │  行為，為出借手槍│
│  │、子彈出借胡文│          │元折算壹日。扣│  、第157頁）。           │  之高度行為（如下│
│  │豪，並交由其義│          │案改造轉輪手槍│2.證人黃信偉於偵查、原審中│  列編號27部分）所│
│  │子甲○○代為轉│          │壹枝（槍枝管制│  證述（見台灣板橋地方法院│  吸收，不另論罪，│
│  │交。甲○○乃基│          │編號0000000000│  檢察署96年度偵字第4470號│  原判決誤持有與出│
│  │於共同之犯意，│          │）、改造手槍壹│  偵查卷三第107頁，原審卷 │  借，分論併罰，尚│
│  │持上開改造手槍│          │枝（槍枝管制編│  第147頁、第148頁）。    │  有未洽，應予撤銷│
│  │、子彈前往臺北│          │號0000000000，│3.證人陳緞於偵查中證述（見│  。              │
│  │縣土城市○○路│          │含彈匣個）、│  台灣板橋地方法院檢察署96│三乙○○與甲○○為│
│  │3段116巷5號3樓│          │改造手槍壹枝（│  年度偵字第4470號偵查卷一│  共犯，原審誤林宜│
│  │，參與出借交付│          │槍枝管制編號11│  第234頁）。             │  宏為幫助犯。    │
│  │手槍、子彈予胡│          │00000000，含彈│4.被告甲○○於警詢、偵查證│                  │
│  │文豪。        │          │匣壹個）、改造│  述（見台灣板橋地方法院檢│                  │
│  │              │          │子彈伍顆、槍管│  察署96年度偵字第4470號偵│                  │
│  │              │          │及槍機柒拾伍枝│  查卷一第56頁，同偵查卷二│                  │
│  │              │          │、槍枝零件壹批│  第8頁）。               │                  │
│  │              │          │、彈殼陸佰貳拾│5.證人胡文豪於偵查中證述（│                  │
│  │              │          │肆個、彈頭玖佰│  見台灣板橋地方法院檢察署│                  │
│  │              │          │捌拾玖個、扁鑽│  96年度偵字第4470號偵查卷│                  │
│  │              │          │壹枝，均沒收。│  二第31頁至第33頁）。    │                  │
│  │              │          │              │6.通訊監察譯文（見台灣板橋│                  │
│  │              │          │              │  地方法院檢察署96年度偵字│                  │
│  │              │          │              │  第4470號偵查卷一第30頁）│                  │
│  │              │          │              │  。                      │                  │
│  │              │          │              │7.如附表三編號5至14、24、2│                  │
│  │              │          │              │   5所示改造手槍、制式霰彈│                  │
│  │              │          │              │  、子彈、槍枝零件、彈殼、│                  │
│  │              │          │              │  扁鑽扣案。              │                  │
│  │              │          │              │8.內政部警政署刑事警察局96│                  │
│  │              │          │              │  年3月13日刑鑑字第0960029│                  │
│  │              │          │              │  506號槍彈鑑定書，96年7月│                  │
│  │              │          │              │  4日刑鑑定字第0960091431 │                  │
│  │              │          │              │  號函、台北縣政府警察局96│                  │
│  │              │          │              │  年3月3日北縣警保字第0960│                  │
│  │              │          │              │  025801號函暨鑑驗證明。  │                  │
│  │              │          │              │                          │                  │
└─┴───────┴─────┴───────┴─────────────┴─────────┘
┌───────────────────────────────────┐
│附表三                                                                │
├──┬─────┬───┬────────┬─────────────┤
│編號│扣案物品  │數量  │查扣地點        │備註                      │
├──┼─────┼───┼────────┼─────────────┤
│1   │海洛因    │1包   │臺北縣中和市壽德│經以化學呈色法、氣相層析質│
│    │          │      │街20號7 樓      │譜儀分析法鑑定結果，含海洛│
│    │          │      │                │因成分，驗餘淨重2.43公克。│
├──┼─────┼───┼────────┼─────────────┤
│2   │甲基安非他│5包   │其中4 包在車牌號│經以酵素免疫分析法初步檢驗│
│    │命        │      │碼HC-8321 號車輛│，及氣相層析質譜儀分析法確│
│    │          │      │內查扣，餘1 包在│認檢驗結果，呈甲基安非他命│
│    │          │      │臺北縣中和市壽德│反應，原含袋重4.53公克，經│
│    │          │      │街20號7 樓查扣  │取樣0.013公克鑑驗用罄，驗 │
│    │          │      │                │餘毛重4.517公克。         │
├──┼─────┼───┼────────┼─────────────┤
│3   │帳冊      │1份   │臺北縣中和市壽德│                          │
│    │          │      │街20號7 樓      │                          │
├──┼─────┼───┼────────┼─────────────┤
│4   │分裝袋    │9包   │同上            │                          │
├──┼─────┼───┼────────┼─────────────┤
│5   │改造轉輪手│1枝   │臺北縣中和市華新│經以性能檢驗法、試射法鑑定│
│    │槍（槍枝管│      │街109巷11弄3之5 │結果，認係由仿轉輪手槍製造│
│    │制編號1102│      │號              │之槍枝，換裝土造金屬槍管而│
│    │033592）  │      │                │成之改造轉輪手槍，機械性能│
│    │          │      │                │良好，可擊發適用子彈，認具│
│    │          │      │                │殺傷力。                  │
├──┼─────┼───┼────────┼─────────────┤
│6   │改造手槍（│1枝   │同上            │經以性能檢驗法、試射法鑑定│
│    │槍枝管制編│      │                │結果，認係由仿FN廠1910型半│
│    │號00000000│      │                │自動手槍製造之槍枝，換裝土│
│    │96，含彈匣│      │                │造金屬槍管而成之改造手槍，│
│    │3個）     │      │                │機械性能良好，可擊發適用子│
│    │          │      │                │彈，認具殺傷力。          │
├──┼─────┼───┼────────┼─────────────┤
│7   │制式霰彈  │4顆   │同上            │認係12GAUGE 之制式霰彈，經│
│    │          │      │                │實際試射，均可擊發，認均具│
│    │          │      │                │殺傷力。                  │
├──┼─────┼───┼────────┼─────────────┤
│8   │改造轉輪手│3顆   │同上            │經鑑定：                  │
│    │槍子彈    │      │                │其中2顆具直徑9.0mm金屬彈│
│    │          │      │                │  頭之土造子彈，經實際試射│
│    │          │      │                │  ，均可擊發，認具殺傷力。│
│    │          │      │                │其中1 顆認係具直徑9.0mm │
│    │          │      │                │  金屬彈頭之土造子彈，經試│
│    │          │      │                │  射，無法擊發，認不具殺傷│
│    │          │      │                │  力。                    │
│    │          │      │                │                          │
├──┼─────┼───┼────────┼─────────────┤
│9   │改造子彈  │49顆  │其中45顆在臺北縣│經鑑定：                  │
│    │          │      │中和市○○街109 │其中44顆，認均係具直徑約│
│    │          │      │巷11弄3 之5 號查│  8.0mm 金屬彈頭之土造子彈│
│    │          │      │扣，餘4 顆在臺北│  ，經試射，均可擊發，認具│
│    │          │      │縣中和市○○街20│  殺傷力。                │
│    │          │      │號7 樓查扣      │其中1顆認係具直徑9.0mm  │
│    │          │      │                │  金屬彈頭之土造子彈，經實│
│    │          │      │                │  際試射，可擊發，認具殺傷│
│    │          │      │                │  力。                    │
│    │          │      │                │其中4 顆，認均係具直徑約│
│    │          │      │                │  8.0mm 金屬彈頭之土造子彈│
│    │          │      │                │  ，經試射，無法擊發，認不│
│    │          │      │                │  具殺傷力。              │
├──┼─────┼───┼────────┼─────────────┤
│10  │改造槍管  │79枝  │臺北縣中和市華新│經鑑定：                  │
│    │          │      │街109 巷11弄3 之│其中3 枝認均係土造金屬槍│
│    │          │      │5 號            │  管半成品。              │
│    │          │      │                │其中3 枝認均係土造金屬槍│
│    │          │      │                │  機半成品。              │
│    │          │      │                │其中64枝認均係土造金屬槍│
│    │          │      │                │  管半成品。              │
│    │          │      │                │其中3枝認均係土造金屬槍 │
│    │          │      │                │  管。                    │
│    │          │      │                │其中1枝認係土造金屬槍管 │
│    │          │      │                │  。                      │
│    │          │      │                │其中1枝認係土造金屬槍管 │
│    │          │      │                │  。                      │
│    │          │      │                │其中2枝認均係暢通金屬棒 │
│    │          │      │                │  。                      │
│    │          │      │                │其中2枝認均係內具阻鐵之 │
│    │          │      │                │  金屬槍管。              │
├──┼─────┼───┼────────┼─────────────┤
│11  │槍枝零件  │1批   │同上            │經鑑定認係土造金屬槍機、金│
│    │          │      │                │屬擊錘、金屬撞針座等。    │
├──┼─────┼───┼────────┼─────────────┤
│12  │彈殼      │624顆 │同上            │經鑑定認均係土造金屬彈殼  │
├──┼─────┼───┼────────┼─────────────┤
│13  │彈頭      │989顆 │同上            │經鑑定認均係土造金屬彈頭  │
├──┼─────┼───┼────────┼─────────────┤
│14  │扁鑽      │1枝   │同上            │經臺北縣政府警察局鑑驗結果│
│    │          │      │                │，與槍砲彈藥刀械管制條例及│
│    │          │      │                │內政部公告查禁管制刀械中「│
│    │          │      │                │扁鑽」圖例及圖例說明要件相│
│    │          │      │                │符，屬管制刀械「扁鑽」。  │
├──┼─────┼───┼────────┼─────────────┤
│15  │改造子彈半│12顆  │同上            │經鑑定：                  │
│    │成品      │      │                │其中8顆認係由土造金屬彈 │
│    │          │      │                │  殼加裝直徑約7.9mm金屬彈 │
│    │          │      │                │  頭組合而成，經檢視，不具│
│    │          │      │                │  底火及發射火藥，非為完整│
│    │          │      │                │  子彈之結構，認均不具殺傷│
│    │          │      │                │  力。                    │
│    │          │      │                │其中1顆，認係由土造金屬 │
│    │          │      │                │  彈頭加裝直徑約8.5mm金屬 │
│    │          │      │                │  彈頭組合而成，經檢視，不│
│    │          │      │                │  具底火及發射火藥，非為完│
│    │          │      │                │  整子彈之結構，認均不具殺│
│    │          │      │                │  傷力。                  │
│    │          │      │                │其中1顆認係已擊發之口徑 │
│    │          │      │                │  0.357吋制式彈殼。       │
│    │          │      │                │其中2顆，認均係玩具金屬 │
│    │          │      │                │  彈殼。                  │
├──┼─────┼───┼────────┼─────────────┤
│16  │底火      │130個 │臺北縣中和市壽德│經鑑定認均係口徑0.27吋之建│
│    │          │      │街20號7 樓      │築工業用彈，均不具金屬彈頭│
│    │          │      │                │，非為完整之子彈結構，認均│
│    │          │      │                │不具殺傷力。              │
├──┼─────┼───┼────────┼─────────────┤
│17  │番刀      │2枝   │同上            │經臺北縣政府警察局鑑驗結果│
│    │          │      │                │，與槍砲彈藥刀械管制條例及│
│    │          │      │                │內政部公告查禁管制刀械圖例│
│    │          │      │                │及圖例說明要件不符，非屬管│
│    │          │      │                │制刀械。                  │
├──┼─────┼───┼────────┼─────────────┤
│18  │匕首      │3枝   │同上            │經臺北縣政府警察局鑑驗結果│
│    │          │      │                │，與槍砲彈藥刀械管制條例及│
│    │          │      │                │內政部公告查禁管制刀械圖例│
│    │          │      │                │及圖例說明要件不符，非屬管│
│    │          │      │                │制刀械。                  │
├──┼─────┼───┼────────┼─────────────┤
│19  │鑽頭      │1枝   │臺北縣中和市華新│                          │
│    │          │      │街109 巷11弄3 之│                          │
│    │          │      │5 號            │                          │
├──┼─────┼───┼────────┼─────────────┤
│20  │磨砂機    │1部   │臺北縣中和市壽德│                          │
│    │          │      │街20號7 樓      │                          │
├──┼─────┼───┼────────┼─────────────┤
│21  │鑽孔機    │1部   │同上            │                          │
├──┼─────┼───┼────────┼─────────────┤
│22  │固定機    │1部   │同上            │                          │
│    │          │      │                │                          │
├──┼─────┼───┼────────┼─────────────┤
│23  │行動電話  │7具（ │同上            │                          │
│    │          │含SIM │                │                          │
│    │          │卡5枚 │                │                          │
│    │          │）    │                │                          │
├──┼─────┼───┼────────┼─────────────┤
│24  │改造手槍（│1枝   │臺北縣土城市中央│經以性能檢驗法、試射法鑑定│
│    │槍枝管制編│      │路3 段116 巷5 號│結果，認係由仿FN廠1910型半│
│    │號00000000│      │3 樓            │自動手槍製造之槍枝，換裝土│
│    │93，含彈匣│      │                │造金屬槍管而成之改造手槍，│
│    │1 個）    │      │                │機械性能良好，可擊發適用子│
│    │          │      │                │彈，認具殺傷力。          │
├──┼─────┼───┼────────┼─────────────┤
│25  │改造子彈  │7顆   │同上            │經鑑定：                  │
│    │          │      │                │其中6顆，認均係具直徑約 │
│    │          │      │                │  8.0mm金屬彈頭之土造子彈 │
│    │          │      │                │  ，採樣1顆試射，可擊發， │
│    │          │      │                │  認具殺傷力。            │
│    │          │      │                │其中1 顆認係具直徑8.0mm │
│    │          │      │                │  金屬彈頭之土造子彈，經試│
│    │          │      │                │  射，無法擊發，認不具殺傷│
│    │          │      │                │  力。                    │
└──┴─────┴───┴────────┴─────────────┘
附錄：本案論罪科刑法條全文
毒品危害防制條例第4條第2項
製造、運輸、販賣第二級毒品者，處無期徒刑或7年以上有期徒
刑，得併科新臺幣7百萬元以下罰金。
槍砲彈藥刀械管制條例第8條第2項
未經許可，轉讓、出租或出借前項所列槍枝者，處5年以上有期
徒刑，併科新臺幣1千萬元以下罰金。


司法院資訊處製作；財團法人民間司法改革基金會備份。
